---
title: "Mod√©lisation de la distribution des principales esp√®ces ligneuses dans deux parcs agroforestiers du bassin arachidier s√©n√©galais"
author :
- Aboubacar HEMA 

date: "avril 19, 2020"
output:
  word_document:
    reference_docx: Reference.docx
---
```{r setup, include=FALSE}
knitr::opts_chunk$set(echo = TRUE)
```

## Installation des packages


ipak <- function(pkg){
  new.pkg <- pkg[!(pkg %in% installed.packages()[, "Package"])]
  if (length(new.pkg)) 
    install.packages(new.pkg, dependencies = TRUE)
  sapply(pkg, require, character.only = TRUE)
}
packages <- c("raster", "rasterVis", "RStoolbox","maptools",
              "rgdal","spdep","ggspatial","blockCV","randomForest","rJava","dismo",
              "ggpubr","funModeling","tidyselect","ggcorrplot",
              "adehabitatHS","CENFA")
ipak(packages)
```{r echo=FALSE, message=FALSE, warning=FALSE}
library(tidyverse)
library(tidyselect)
#library(SDMSelect)
library(dplyr)
library(sf)
library(raster)
library(rasterVis)
library(RStoolbox)
library(maptools)
library(rgdal)
library(spdep)
library(ggplot2)
library(ggspatial)
library(blockCV)
library(randomForest)
library(rJava)
library(dismo)
library(ggpubr)
library(questionr)
```

## Netoyage
```{r echo=FALSE, message=FALSE, warning=FALSE, , echo=FALSE}
rm(list = ls()) #Effacement de toutes les donn√©es en m√©moire
graphics.off() #Effacement de tous les graphiques en m√©moire
```

## D√©finitions des fonctions
```{r echo=FALSE, message=FALSE, warning=FALSE}

reshapePA<-function(Rasterstack,espece){
  Pred<-list()
  data<-as.data.frame(Rasterstack)
  PA<-reshape(data, direction = "long", varying=1:ncol(data),v.names = c("Pred"),times =1:ncol(data) )
  PA$Species<-rep(espece,each=nrow(data))
  PA<-PA[,c("Pred","Species")]
  BaseStat<-as.data.frame(cprop(table(PA)))
  BaseStat<-BaseStat %>%
    filter(Pred!="Total") %>%
    filter(Species!="Ensemble")
  
  BaseStat$Freq<-round(BaseStat$Freq,2) 
  Pred[["Predict table"]]<-BaseStat
  plot<-ggbarplot(BaseStat,
                  x = "Species", y = "Freq",
                  fill = "Pred",
                  color = "Pred",
                  legend="top",label=TRUE,lab.pos = "in",ggtheme = theme_bw()) 
  
  Pred[["Plot"]]<-plot
  return(Pred)
}
Explorer<-function (blocks, rasterLayer, speciesData, num) {
  # records<-blocks$records
  # records$fold<-1:nrow(records)
  # records <- records[,c(5,1,2,3,4)] %>% 
  #   mutate(calcul= round((test_0 + test_1)*100/(test_0 + test_1+train_1 + train_0),digits = 0))
  # records.p <- ggtexttable(records,rows = NULL, theme = ttheme("mGreen"))
  # 
  polyObj <- blocks$blocks
  folds <- blocks$folds
  kmax <- length(folds)
  species <- blocks$species
  speciesData <- sf::st_as_sf(speciesData)
  samp <- raster::sampleRegular(rasterLayer[[1]], 5e+05, asRaster = TRUE)
  map_df <- raster::as.data.frame(samp, xy = TRUE, centroids = TRUE, 
                                  na.rm = TRUE)
  colnames(map_df) <- c("Easting", "Northing", "MAP")
  mid <- stats::median(map_df$MAP)
  basePlot <- ggplot2::ggplot() + ggplot2::geom_raster(data = map_df, 
                                                       ggplot2::aes_string(y = "Northing", x = "Easting", fill = "MAP")) + 
    ggplot2::scale_fill_gradient2(low = "darkred", mid = "yellow", 
                                  high = "darkgreen", midpoint = mid) + ggplot2::guides(fill = FALSE) + 
    ggplot2::theme_bw() + ggplot2::labs(x = "", y = "")
  trainSet <- unlist(folds[[num]][1])
  testSet <- unlist(folds[[num]][2])
  training <- speciesData[trainSet, ]
  testing <- speciesData[testSet, ]
  plotPoly <- polyObj[polyObj$folds ==num,]               
  plotPoly <- sf::st_as_sf(plotPoly)
  if (is.null(species)) {
    if (class(blocks) == "SpatialBlock") {
      ptr <- basePlot + ggplot2::geom_sf(data = plotPoly, 
                                         color = "red", fill = "orangered4", alpha = 0.04, 
                                         size = 0.2) + ggplot2::geom_sf(data = training, 
                                                                        alpha = 0.7, color = "blue", size = 2) + 
        ggplot2::ggtitle("Training set") + theme(plot.title = element_text(hjust = 0.5, size = 10))
      pts <- basePlot + ggplot2::geom_sf(data = plotPoly, 
                                         color = "red", fill = "orangered4", alpha = 0.04, 
                                         size = 0.2) + ggplot2::geom_sf(data = testing, 
                                                                        alpha = 0.7, color = "blue", size = 2) + 
        ggplot2::ggtitle("Testing set") + theme(plot.title = element_text(hjust = 0.5, size = 10))
    }
    else {
      ptr <- basePlot + ggplot2::geom_sf(data = training, 
                                         alpha = 0.7, color = "blue", size = 2) + 
        ggplot2::ggtitle("Training set") + theme(plot.title = element_text(hjust = 0.5, size = 10))
      pts <- basePlot + ggplot2::geom_sf(data = testing, 
                                         alpha = 0.7, color = "blue", size = 2) + 
        ggplot2::ggtitle("Testing set") + theme(plot.title = element_text(hjust = 0.5, size = 10))
    }
  }
  else {
    if (class(blocks) == "SpatialBlock") {
      ptr <- basePlot + ggplot2::geom_sf(data = plotPoly, 
                                         color = "red", fill = "orangered4", alpha = 0.04, 
                                         size = 0.2) + ggplot2::geom_sf(data = training, 
                                                                        ggplot2::aes(color = get(species)), show.legend = "point", 
                                                                        alpha = 0.7, size = 2) + ggplot2::labs(color = species) + 
        ggplot2::ggtitle("Training set") + theme(plot.title = element_text(hjust = 0.5, size = 10))
      pts <- basePlot + ggplot2::geom_sf(data = plotPoly, 
                                         color = "red", fill = "orangered4", alpha = 0.04, 
                                         size = 0.2) + ggplot2::geom_sf(data = testing, 
                                                                        ggplot2::aes(color = get(species)), show.legend = "point", 
                                                                        alpha = 0.7, size = 2) + ggplot2::labs(color = species) + 
        ggplot2::ggtitle("Testing set") + theme(plot.title = element_text(hjust = 0.5, size = 10))
    }
    else {
      ptr <- basePlot + ggplot2::geom_sf(data = training, 
                                         ggplot2::aes(color = get(species)), show.legend = "point", 
                                         alpha = 0.7, size = 2) + ggplot2::labs(color = species) + 
        ggplot2::ggtitle("Training set") + theme(plot.title = element_text(hjust = 0.5, size = 10))
      pts <- basePlot + ggplot2::geom_sf(data = testing, 
                                         ggplot2::aes(color = get(species)), show.legend = "point", 
                                         alpha = 0.7, size = 2) + ggplot2::labs(color = species) + 
        ggplot2::ggtitle("Testing set") + theme(plot.title = element_text(hjust = 0.5, size = 10))
    }
  }
  #ptr_pts<-ggpubr::ggarrange(ptr, pts,common.legend = TRUE)
  #plot(cowplot::plot_grid(ptr, pts))
  #plot(ggpubr::ggarrange(ptr,records.p, pts))
  plot(ggpubr::ggarrange(ptr, pts,common.legend = TRUE))
}
################end function
summarise_fold<-function(sb){
  records<-sb$records
  records$fold<-1:nrow(records)
  records <- records[,c(5,1,2,3,4)] %>% 
    mutate(Pourcentage= round((test_0 + test_1)*100/(test_0 + test_1+train_1 + train_0),digits = 0))
  plot(ggpubr::ggtexttable(records,rows = NULL, theme = ttheme("mGreen")))
}
##########end function

ggR_Predict<-function(RasterLayer){
  ggR(RasterLayer,geom_raster = TRUE,ggLayer = F) +
    scale_fill_gradientn(name = "", colours = rev(terrain.colors(10)))  +
    theme_bw() + xlab("Longitude") + ylab("Latitude") +
    ggtitle(label = names(RasterLayer)) + theme(plot.title = element_text(hjust = 0.5, size = 10))
  
}
ggR_Predict2<-function(RasterLayer1,RasterLayer2){
  g1<-ggR(RasterLayer1,geom_raster = TRUE,ggLayer = F) +
    scale_fill_gradientn(name = "", colours = rev(terrain.colors(10)))  +
    theme_bw() + xlab("Longitude") + ylab("Latitude") +
    ggtitle(label = "(a)") + theme(plot.title = element_text(hjust = 0.5, size = 10))
  g2<-ggR(RasterLayer2,geom_raster = TRUE,ggLayer = F) +
    scale_fill_gradientn(name = "", colours = rev(terrain.colors(10)))  +
    theme_bw() + xlab("Longitude") + ylab("Latitude") +
    ggtitle(label = "(b)") + theme(plot.title = element_text(hjust = 0.5, size = 10))
  ggpubr::ggarrange(g1,g2,common.legend=TRUE)
}
#### presence absence function
PASpecies<-function ( rasterLayer){
  #speciesData <- sf::st_as_sf(speciesData)
  samp <- raster::sampleRegular(rasterLayer, 5e+05, asRaster = TRUE)
  map_df <- raster::as.data.frame(samp, xy = TRUE, centroids = TRUE, 
                                  na.rm = TRUE)
  colnames(map_df) <- c("Easting", "Northing", "MAP")
  basePlot <- ggplot2::ggplot() + ggplot2::geom_raster(data = map_df, 
                                                     ggplot2::aes_string(y = "Northing", x = "Easting", fill = "MAP"))
  # ptr <- basePlot + ggplot2::geom_sf(data = speciesData, 
  #                                    alpha = 0.7, color = "blue", size = 1) +
  #   ggplot2::theme_bw() + ggplot2::labs(x = "", y = "") 
  # # +
  #   ggtitle(label = names(rasterLayer)) + theme(plot.title = element_text(hjust = 0.5, size = 10))
  # plot(cowplot::plot_grid(ptr))
  basePlot<-basePlot + ggplot2::theme_bw() + ggplot2::labs(x = "Longitude", y = "Latitude") + ggtitle(label = names(rasterLayer)) + theme(plot.title = element_text(hjust = 0.5, size = 10))+scale_fill_manual(values=c("white","green"),name="Esp√®ce",labels=c("Absence","Pr√©sence"))
  return(basePlot)
  
}
####
PASpecies2<-function ( rasterLayer1,rasterLayer2){
  #speciesData <- sf::st_as_sf(speciesData)
  samp <- raster::sampleRegular(rasterLayer1, 5e+05, asRaster = TRUE)
  map_df <- raster::as.data.frame(samp, xy = TRUE, centroids = TRUE, 
                                  na.rm = TRUE)
  colnames(map_df) <- c("Easting", "Northing", "MAP")
  basePlot1 <- ggplot2::ggplot() + ggplot2::geom_raster(data = map_df, 
                                                     ggplot2::aes_string(y = "Northing", x = "Easting", fill = "MAP"))
  basePlot1<-basePlot1 + ggplot2::theme_bw() + ggplot2::labs(x = "Longitude", y = "Latitude") + ggtitle(label = "(a)") + theme(plot.title = element_text(hjust = 0.5, size = 10))+scale_fill_manual(values=c("white","green"),name="Esp√®ce",labels=c("Absence","Pr√©sence"))
  samp <- raster::sampleRegular(rasterLayer2, 5e+05, asRaster = TRUE)
  map_df <- raster::as.data.frame(samp, xy = TRUE, centroids = TRUE, 
                                  na.rm = TRUE)
  colnames(map_df) <- c("Easting", "Northing", "MAP")
  basePlot2 <- ggplot2::ggplot() + ggplot2::geom_raster(data = map_df, 
                                                     ggplot2::aes_string(y = "Northing", x = "Easting", fill = "MAP"))
  basePlot2<-basePlot2 + ggplot2::theme_bw() + ggplot2::labs(x = "Longitude", y = "Latitude") + ggtitle(label = "(b)") + theme(plot.title = element_text(hjust = 0.5, size = 10))+scale_fill_manual(values=c("white","green"),name="Esp√®ce",labels=c("Absence","Pr√©sence"))
  ggpubr::ggarrange(basePlot1,basePlot2,common.legend = TRUE)
  
  
}
Dist<-function ( rasterLayer, speciesData){
  speciesData <- sf::st_as_sf(speciesData)
  samp <- raster::sampleRegular(rasterLayer, 5e+05, asRaster = TRUE)
  map_df <- raster::as.data.frame(samp, xy = TRUE, centroids = TRUE, 
                                  na.rm = TRUE)
  colnames(map_df) <- c("Easting", "Northing", "MAP")
  basePlot <- ggplot2::ggplot() + ggplot2::geom_raster(data = map_df, 
                                                       ggplot2::aes_string(y = "Northing", x = "Easting", fill = "MAP")) + 
    ggplot2::scale_fill_gradientn(name = "", colours = rev(terrain.colors(10)))
  ptr <- basePlot + ggplot2::geom_sf(data = speciesData, 
                                     alpha = 0.7, color = "blue", size = 1) +
    ggplot2::theme_bw() + ggplot2::labs(x = "", y = "") 
  # +
  #   ggtitle(label = names(rasterLayer)) + theme(plot.title = element_text(hjust = 0.5, size = 10))
  # plot(cowplot::plot_grid(ptr))
  return(ptr)
  
}
#######"import species
Recodificateur <- function(data,espece,varying){
  for (lag_size in espece) {
    data <- data %>% 
      dplyr::mutate(!!sym(lag_size) := as.factor(ifelse(varying == lag_size,1,0)))
  }
  return(data)
}
######construire des bases des esp√®ces choisies
Base<-function(Species,coord,espece){
  Species<-st_drop_geometry(Species)
  data<-list()
  for (i in 1:length(espece)) {
    data[[espece[i]]]<-Species[,c(coord[1],coord[2],espece[i])] 
    # %>% 
    #   dplyr::select(coord[1],coord[2],espece[i])
    
  }
  return(data)
}

Selectpredictors<-function(RasterStack,predictors){
  if(length(predictors)==1){
    p<- raster::subset(RasterStack,predictors[[1]]) 
    p<-list(p)
    names(p)<-names(predictors)
    return(p)
  }
  else{
    var<-names(predictors)
    s<-list()

    p<- raster::subset(RasterStack,predictors[[1]])
    s[[var[1]]]<-p
    for (i in 2:length(predictors)) {
      p<- raster::subset(RasterStack,predictors[[i]])
      s[[var[i]]]<-p
    }
    
    return (s)
  }
  
  
}
```
## Importation des donn√©es 
### Importation des donn√©es de terrain
```{r echo=FALSE, message=FALSE, warning=FALSE}
filename<-paste0("C:\\Users\\Hp\\OneDrive\\cirad\\Data\\BD_Arbre","\\arbres_diohine_mai2018_par_Zone_OK_BON.shp")
Species<-st_read(filename,quiet = T)

#names(Species)
#length(espece)



```

Pr√©cisez les noms des diff√©rentes esp√®ces √† mod√©liser
```{r echo=FALSE, message=FALSE, warning=FALSE}
espece=list()
espece = c("Faidherbia albida","Balanites aegyptiaca","Anogeissus leiocarpus",
           "Adansonia digitata","Acacia nilotica")
Species <- Recodificateur(data = Species,espece = espece,varying = Species$Species)
```
Pr√©cisez les variables sur la longitude et la latitude
```{r echo=FALSE, message=FALSE, warning=FALSE}
coord<-list()
coord<-c("xcoord","ycoord") #les variables sur la longitude=xcoord et la latitude=ycoord
Base<-Base(Species,coord,espece)
```
### Importations des donn√©es raster
#### Importation des Variables sur le Sol(r√©solution=250m)
```{r echo=FALSE, message=FALSE, warning=FALSE}
lsoil<-list.files("D:\\Stage_SDM\\SDM\\Data\\SoilGrids_250m\\",patt="\\.tif")
lsoil<-sprintf("D:\\Stage_SDM\\SDM\\Data\\SoilGrids_250m\\%s",lsoil)
```
D√©finition de la zone d'√©tude(il s'agit du parc √† Faidherbia albida )
```{r echo=FALSE, message=FALSE, warning=FALSE}
e<-extent(-16.542,-16.348,14.45,14.64)
```
Traitement des donn√©es
```{r echo=FALSE, message=FALSE, warning=FALSE}
AETI<-raster(lsoil[1])
AETI.crop<-crop(AETI,e)
names(AETI.crop)<-"AETI"
CLYPPT<-raster(lsoil[2])
CLYPPT.crop<-crop(CLYPPT,e)
names(CLYPPT.crop)<-"CLYPPT"
ORCDRC<-raster(lsoil[3])
ORCDRC.crop<-crop(ORCDRC,e)
names(ORCDRC.crop)<-"ORCDRC"
PHIHOX<-raster(lsoil[4])
PHIHOX.crop<-crop(PHIHOX,e)
names(PHIHOX.crop)<-"PHIHOX"
SLTPPT<-raster(lsoil[5])
SLTPPT.crop<-crop(SLTPPT,e)
names(SLTPPT.crop)<-"SLTPPT"
SNDPPT<-raster(lsoil[6])
SNDPPT.crop<-crop(SNDPPT,e)
names(SNDPPT.crop)<-"SNDPPT"
NTO<-raster(lsoil[7])
NTO.crop<-crop(NTO,e)
names(NTO.crop)<-"NTO"
P<-raster(lsoil[8])
P.crop<-crop(P,e)
names(P.crop)<-"P"
NBWP<-raster(lsoil[9])
NBWP.crop<-crop(NBWP,e)
names(NBWP.crop)<-"NBWP"
SINT<-raster(lsoil[10])
SINT.crop<-crop(SINT,e)
names(SINT.crop)<-"SINT"
SOS<-raster(lsoil[11])
SOS.crop<-crop(SOS,e)
names(SOS.crop)<-"SOS"

##################"
AETI<-projectRaster(AETI.crop,P.crop)
CLYPPT<-projectRaster(CLYPPT.crop,P.crop)
#extent(CLYPPT)<-extent(P.crop)
ORCDRC<-projectRaster(ORCDRC.crop,P.crop)
#extent(ORCDRC)<-extent(P.crop)
PHIHOX<-projectRaster(PHIHOX.crop,P.crop)
fun <- function(x) { x / 10 }
PHIHOX<-calc(PHIHOX,fun)
names(PHIHOX)<-"PHIHOX"
SLTPPT<-projectRaster(SLTPPT.crop,P.crop)
NTO<-projectRaster(NTO.crop,P.crop)
SNDPPT<-projectRaster(SNDPPT.crop,P.crop)
NBWP<-projectRaster(NBWP.crop,P.crop)
SINT<-projectRaster(SINT.crop,P.crop)
SOS<-projectRaster(SOS.crop,P.crop)
P<-P.crop

SoilGrid.crop<-stack(AETI,SINT,SOS,NBWP,CLYPPT,ORCDRC,PHIHOX,SLTPPT,NTO,SNDPPT,P)
```
#### Importation des variables Worlclim(r√©solution=1km)
```{r echo=FALSE, message=FALSE, warning=FALSE}
l1<-list.files("D:\\Stage_SDM\\SDM\\Data\\WorldClim\\wc2.0_30s_bio\\",patt="\\.tif")
l1<-sprintf("D:\\Stage_SDM\\SDM\\Data\\WorldClim\\wc2.0_30s_bio\\%s",l1)
worldclim<-stack(l1)

```
D√©limiter les variables WorldClim dans la zone d'√©tude
```{r echo=FALSE, message=FALSE, warning=FALSE}
worldclim.crop <- crop(worldclim,e)
```
Ram√©ner les variables worldclim dans la m√™me r√©solution que celles du Sol
```{r echo=FALSE, message=FALSE, warning=FALSE}
worldclim.crop<-projectRaster(worldclim.crop,P)
worldclim.crop<-stack(worldclim.crop)
```
#### Importation des variables topographiques
```{r message=FALSE, warning=FALSE, include=FALSE}
topofilename<-paste0("C:\\Users\\Hp\\OneDrive\\Memoire_ITS4\\shpzones\\variables topographiques","\\topo.shp")
topo <- shapefile(topofilename,verbose=TRUE)

```
R√©pr√©sentation graphique 
```{r echo=FALSE, message=FALSE, warning=FALSE}
z1<-st_as_sf(topo)
ggplot(z1)  + geom_sf(aes(fill=Slo1),colour="black") +
  theme_gray()
```

#Transformation des variables en raster
```{r echo=FALSE, message=FALSE, warning=FALSE}
Slo1 <- rasterize(topo, P, field="Slo1")
names(Slo1)<-"Slo1"
Len1 <- rasterize(topo, P, field="Len1")
#plot(Len1)
names(Len1)<-"Len1"
#writeRaster(Len1, filename=file.path(tmp, "Len1.tif"), format="GTiff", overwrite=TRUE)
######
Sll <- rasterize(topo, P, field="Sll")
#plot(Sll) # valeur identique
names(Sll)<-"Sll"
#writeRaster(Sll, filename=file.path(tmp, "Sll.tif"), format="GTiff", overwrite=TRUE)
##### 
Csl <- rasterize(topo, P, field="Csl")
#plot(Csl)
names(Csl)<-"Csl"
#writeRaster(Csl, filename=file.path(tmp, "Csl.tif"), format="GTiff", overwrite=TRUE)
####

Wid1 <- rasterize(topo, P, field="Wid1")
#plot(Wid1)
names(Wid1)<-"Wid1"
#writeRaster(Wid1, filename=file.path(tmp, "Wid1.tif"), format="GTiff", overwrite=TRUE)
#############
Dep1 <- rasterize(topo, P, field="Dep1")
#plot(Dep1)
names(Dep1)<-"Dep1"
#writeRaster(Dep1, filename=file.path(tmp, "Dep1.tif"), format="GTiff", overwrite=TRUE)
###########
Elev <- rasterize(topo, P, field="Elev")
#plot(Elev)
names(Elev)<-"Elev"
#writeRaster(Elev, filename=file.path(tmp, "Elev.tif"), format="GTiff", overwrite=TRUE)
###########
Vartopo<-stack(Slo1,Len1,Sll,Csl,Wid1,Dep1,Elev)
```
## Importation de la variable type de sol dans la zone d'√©tude
```{r echo=FALSE, message=FALSE, warning=FALSE}
#filename_zone<-paste0("C:\\Users\\Hp\\OneDrive\\Memoire_ITS4\\shpzones","\\Diohine_Echantillons_Class.shp")
# zone_etude<-shapefile(filename_zone)
# map<-st_as_sf(zone_etude)
# map$Type_Sol<-as.factor(map$Type_Sol)
# ggplot(map)  + geom_sf(aes(fill=Type_Sol),colour="black") +
#   theme_gray() + annotation_scale(location = "bl", width_hint = 0.3) +
#   annotation_north_arrow(location = "bl", which_north = "true",
#                          pad_x = unit(0.1, "in"), pad_y = unit(0.2, "in"),
#                          style = north_arrow_fancy_orienteering) +
#   scale_fill_manual(values=c("blue","green","red")) +  ggtitle(label = "Zone d'√©tude") +
#   theme(plot.title = element_text(hjust = 0.5, size = 10)) +
#   theme(legend.title = element_blank())
```

##Transformation de la variable type de sol en raster
```{r echo=FALSE, message=FALSE, warning=FALSE}
#R√©codification
#Ferrugineux tropicaux=1,Hydromorphe=2,Hydromorphe Sale=3

# zone_etude@data$Sol<-as.factor(if_else(zone_etude@data$Type_Sol =="Ferrugineux tropicaux","1",if_else(zone_etude@data$Type_Sol =="Hydromorphe","2","3")))
# Type_Sol <- rasterize(zone_etude, P, field="Sol")
# names(Type_Sol)<-"Sol"
# plot(Type_Sol) # pas num√©ric, nous r√©venons sur √ßa plutard
```

Nous r√©groupons toutes les variables ensemble
```{r echo=FALSE, message=FALSE, warning=FALSE}
Variables<-stack(SoilGrid.crop,worldclim.crop,Vartopo)
#names(Variables)
```
# ENFA
Supprimer les variables bio14,bio19,Sll. En effet, les variables bio14,bio19 et Sll prennent les m√™mes valeurs dans la zone d'√©tude.
```{r echo=FALSE, message=FALSE, warning=FALSE}
#bio14=17,bio19=22,Sll=31
names(Variables)
ENFA_var <- dropLayer(Variables, c(17, 22, 33))
# names(ENFA_var)
# nlayers(ENFA_var)
```
## Constitution des bases de pr√©sence des esp√®ces
```{r echo=FALSE, message=FALSE, warning=FALSE}
Base_Faidherbia_Z<-Base$`Faidherbia albida`
names(Base_Faidherbia_Z)<-c("lon","lat","Faidherbia.albida")
FaidherbiaPr<- Base_Faidherbia_Z %>%
  filter(Faidherbia.albida ==1)
#Transform data as SpatialPointDataFrame
sp::coordinates(FaidherbiaPr) <-~lon+lat
sp::proj4string(FaidherbiaPr) <-"+proj=longlat +datum=WGS84 +no_defs +ellps=WGS84 +towgs84=0,0,0"

Base_Balanites_Z<-Base$`Balanites aegyptiaca`
names(Base_Balanites_Z)<-c("lon","lat","Balanites.aegyptiaca")
BalanitesPr<- Base_Balanites_Z %>%
  filter(Balanites.aegyptiaca ==1)
#Transform data as SpatialPointDataFrame
sp::coordinates(BalanitesPr) <-~lon+lat
sp::proj4string(BalanitesPr) <-"+proj=longlat +datum=WGS84 +no_defs +ellps=WGS84 +towgs84=0,0,0"

Base_Anogeissus_Z<-Base$`Anogeissus leiocarpus`
names(Base_Anogeissus_Z)<-c("lon","lat","Anogeissus.leiocarpus")
AnogeissusPr<- Base_Anogeissus_Z %>%
  filter(Anogeissus.leiocarpus ==1)
#Transform data as SpatialPointDataFrame
sp::coordinates(AnogeissusPr) <-~lon+lat
sp::proj4string(AnogeissusPr) <-"+proj=longlat +datum=WGS84 +no_defs +ellps=WGS84 +towgs84=0,0,0"

Base_Adansonia_Z<-Base$`Adansonia digitata`
names(Base_Adansonia_Z)<-c("lon","lat","Adansonia.digitata")
AdansoniaPr<- Base_Adansonia_Z %>%
  filter(Adansonia.digitata ==1)
#Transform data as SpatialPointDataFrame
sp::coordinates(AdansoniaPr) <-~lon+lat
sp::proj4string(AdansoniaPr) <-"+proj=longlat +datum=WGS84 +no_defs +ellps=WGS84 +towgs84=0,0,0"

Base_Acacia_Z<-Base$`Acacia nilotica`
names(Base_Acacia_Z)<-c("lon","lat","Acacia.nilotica")
AcaciaPr<- Base_Acacia_Z %>%
  filter(Acacia.nilotica ==1)
#Transform data as SpatialPointDataFrame
sp::coordinates(AcaciaPr) <-~lon+lat
sp::proj4string(AcaciaPr) <-"+proj=longlat +datum=WGS84 +no_defs +ellps=WGS84 +towgs84=0,0,0"


```
## Coor√©lation des pr√©dicteurs
```{r echo=FALSE, message=FALSE, warning=FALSE, fig.cap="Matrice de corr√©lation des pr√©dicteurs"}
library(CENFA)
glc <- GLcenfa(x = ENFA_var)
# correlation matrix
Z <- CENFA::parScale(ENFA_var)
mat <- CENFA::parCov(Z)
ggcorrplot::ggcorrplot(mat,ggtheme = ggplot2::theme_gray,
           hc.order = TRUE,
           type = "lower",
           lab = FALSE,
           colors = c("#6D9EC1", "white", "#E46726")) 

```
```{r echo=FALSE, message=FALSE, warning=FALSE, fig.cap="Matrice de corr√©lation des pr√©dicteurs,avec le niveau de significativit√©(X=co√©fficient de corr√©lation non significatif)"}
pa_dataF <- st_as_sf(Base_Faidherbia_Z, coords = c("lon","lat"), crs = crs(ENFA_var))
Cor <- raster::extract(ENFA_var, pa_dataF, df = TRUE)
Cor<-Cor[,-1]
# Add correlation significance level
# --------------------------------
# Argument p.mat
# Barring the no significant coefficient

p.mat <- ggcorrplot::cor_pmat(Cor)
ggcorrplot::ggcorrplot(mat,ggtheme = ggplot2::theme_gray,
                 hc.order = TRUE,
                 type = "lower",
                 p.mat = p.mat,
                 colors = c("#6D9EC1", "white", "#E46726"))
```


##ENFA  Faidherbia albida
```{r echo=FALSE, message=FALSE, warning=FALSE, fig.cap="Analyse factorielle de la niche √©cologique (ENFA) de la distribution de Faidherbia albida"}
FaidherbiaPr@data$Faidherbia.albida<-as.numeric(FaidherbiaPr@data$Faidherbia.albida)
mod.enfa <- CENFA::enfa(x = ENFA_var, s.dat = FaidherbiaPr, field = "Faidherbia.albida")
CENFA::scatter(x = mod.enfa, y = glc,n=34,p=1)

```

```{r echo=FALSE, message=FALSE, warning=FALSE}
var_expliFaidherbia<-dropLayer(ENFA_var,c("bio2","bio3","bio6"))
#nlayers(var_expliFaidherbia)
names(var_expliFaidherbia)
```

Les variables bio2,bio3 et bio6 n'expliquent pas la prÈsence de Faidherbia

##ENFA  Balanites
```{r echo=FALSE, message=FALSE, warning=FALSE,fig.cap="Analyse factorielle de la niche √©cologique (ENFA) de la distribution de Balanites aegyptiaca"}
BalanitesPr@data$Balanites.aegyptiaca<-as.numeric(BalanitesPr@data$Balanites.aegyptiaca)
mod.enfaB <- CENFA::enfa(x = ENFA_var, s.dat = BalanitesPr, field = "Balanites.aegyptiaca")
CENFA::scatter(x = mod.enfaB, y = glc,n=34,p=1)

```

```{r echo=FALSE, message=FALSE, warning=FALSE}
var_expliBalanites<-dropLayer(ENFA_var,c("bio2","bio3","bio5","bio6","bio7","bio12","bio16"))
names(var_expliBalanites)
```



##ENFA Anogeissus
```{r echo=FALSE, message=FALSE, warning=FALSE,fig.cap="Analyse factorielle de la niche √©cologique (ENFA) de la distribution de Anogeissus leiocarpus"}
AnogeissusPr@data$Anogeissus.leiocarpus<-as.numeric(AnogeissusPr@data$Anogeissus.leiocarpus)
mod.enfaAno <- CENFA::enfa(x = ENFA_var, s.dat = AnogeissusPr, field = "Anogeissus.leiocarpus")
#mod.enfaAno  
CENFA::scatter(x = mod.enfaAno, y = glc,n=34,p=1)
```

```{r echo=FALSE, message=FALSE, warning=FALSE}
var_expliAnogeissus<-dropLayer(ENFA_var,c("bio2","bio3","bio5","bio6","bio7","bio12","bio16"))
names(var_expliAnogeissus)
```


##ENFA Adansonia
```{r echo=FALSE, message=FALSE, warning=FALSE,fig.cap="Analyse factorielle de la niche √©cologique (ENFA) de la distribution de Adansonia digitata"}
AdansoniaPr@data$Adansonia.digitata<-as.numeric(AdansoniaPr@data$Adansonia.digitata)
mod.enfaAdan <- CENFA::enfa(x = ENFA_var, s.dat = AdansoniaPr, field = "Adansonia.digitata")
#mod.enfaAdan
CENFA::scatter(x = mod.enfaAdan, y = glc,n=34,p=1)
```

```{r echo=FALSE, message=FALSE, warning=FALSE}
var_expliAdansonia<-dropLayer(ENFA_var,c("bio1","bio2","bio3","bio5","bio6","bio7","bio9",
                                         "bio11","bio10","bio12","bio13","bio16","Csl","PHIHOX","SOS","SNPPT"))
names(var_expliAdansonia)
```


##ENFA Acacia
```{r echo=FALSE, message=FALSE, warning=FALSE,fig.cap="Analyse factorielle de la niche √©cologique (ENFA) de la distribution de Acacia nilotica"}
AcaciaPr@data$Acacia.nilotica<-as.numeric(AcaciaPr@data$Acacia.nilotica)
mod.enfaAca <- CENFA::enfa(x = ENFA_var, s.dat = AcaciaPr, field = "Acacia.nilotica")
#mod.enfaAca
CENFA::scatter(x = mod.enfaAca, y = glc,n=34,p=1) 

```

```{r echo=FALSE, message=FALSE, warning=FALSE}
var_expliAcacia<-dropLayer(ENFA_var,c("bio2","bio3","bio5","bio7","bio10","bio12","bio13","bio15","bio16"))
names(var_expliAcacia)
```

#Variables explicatives des esp√®ces
Toutes les variables qui sont √† l'int√©rieur du polygone(ENFA) gris expliquent de mani√®re significative la pr√©sence de l'esp√®ce. Dans la suite de la mod√©lisation, on utilise que ces dites variables. 
```{r echo=FALSE, message=FALSE, warning=FALSE}
# Sol<-Type_Sol
# Sol@data@values<-as.factor(Sol@data@values)
# ggR(Sol,geom_raster = TRUE,ggLayer = F)
# # plot(Sol)
Variables<-ENFA_var
#ZVariables<-addLayer(Variables,Sol)
```
```{r echo=FALSE, message=FALSE, warning=FALSE}
##############var bioclim
bioclim<-list(Faidherbia_albida=str_subset(names(var_expliFaidherbia),"bio"),
              Balanites_aegyptiaca=str_subset(names(var_expliBalanites),"bio"),
              Anogeissus_leiocarpus=str_subset(names(var_expliAnogeissus),"bio"),
              Adansonia_digitata=str_subset(names(var_expliAdansonia),"bio"),
              Acacia_nilotica=str_subset(names(var_expliAcacia),"bio")
              )

bioclim<-Selectpredictors(Variables,bioclim)
#################### var haute r√©solution spatiale
var_spatiale<-list(Faidherbia_albida=names(var_expliFaidherbia),
                   Balanites_aegyptiaca=names(var_expliBalanites),
                   Anogeissus_leiocarpus=names(var_expliAnogeissus),
                   Adansonia_digitata=names(var_expliAdansonia),
                   Acacia_nilotica=names(var_expliAcacia)
)
var_spatiale<-Selectpredictors(Variables,var_spatiale)


```

#Constitution des donn√©es de test et d'entrainement
Nous prenons 20% de donn√©es de test et 80% de donn√©es d'entrainement.
```{r echo=FALSE, message=FALSE, warning=FALSE}
set.seed(1994)
# witholding a 20% sample for testing 
fold<-kfold(Base$`Faidherbia albida`,5)

```
# Mod√©lisation de la distribution des Esp√®ces 
## Machine learning methods
### Maxent
#### Faidherbia albida

```{r echo=FALSE,  message=FALSE, warning=FALSE,fig.cap="MaxEnt appliqu√© √† Faidherbia albida: (a)= Non ajout;(b)= Oui"}
eF_bio <- list()
eF_Var<-list()
me_bio<-list()
me_Var<-list()
Base_Faidherbia_Z<-Base$`Faidherbia albida`
names(Base_Faidherbia_Z)<-c("lon","lat","Faidherbia")
for (i in 1:5) {
  # occtest <- occF[foldF == i, ]
  # occtrain <- occ[foldF != i, ]
  train<-Base_Faidherbia_Z[fold != i, ] 
  p<-train %>% 
    filter(Faidherbia==1)
  p<-p[,c("lon","lat")]
  a<-train %>% 
    filter(Faidherbia==0)
  a<-a[,c("lon","lat")]
  test<-Base_Faidherbia_Z[fold == i, ] 
  occtest<-test %>% 
    filter(Faidherbia==1)
  occtest<-occtest[,c("lon","lat")] 
  bgtest<-test %>% 
    filter(Faidherbia==0)
  bgtest<-bgtest[,c("lon","lat")]
  me_bio[[i]] <- dismo::maxent(bioclim$Faidherbia_albida, p, a) #, factors='Sol'
  me_Var[[i]] <- dismo::maxent(var_spatiale$Faidherbia_albida, p, a) #, factors='Sol'
  eF_bio[[i]] <- dismo::evaluate(occtest, bgtest, me_bio[[i]], bioclim$Faidherbia_albida)
  eF_Var[[i]] <- dismo::evaluate(occtest, bgtest,  me_Var[[i]], var_spatiale$Faidherbia_albida)
  
}
MaxentpredFaidherbiabio<-list()
MaxentpredFaidherbiavar<-list()
auc <- sapply(eF_bio, function(x){x@auc})
MaxentpredFaidherbiabio[[espece[1]]]<-predict(bioclim$Faidherbia_albida, me_bio[[which.max(auc)]])
MaxentpredFaidherbiabio[["AUC"]]<-auc[which.max(auc)]
MaxentpredFaidherbiabio[["threshold"]]<- threshold(eF_bio[[which.max(auc)]], 'spec_sens')
MaxentpredFaidherbiabio[["PresenceAbsence"]]<-MaxentpredFaidherbiabio[[espece[1]]]>MaxentpredFaidherbiabio[["threshold"]]
auc <- sapply(eF_Var, function(x){x@auc})
MaxentpredFaidherbiavar[[espece[1]]]<-predict(var_spatiale$Faidherbia_albida, me_Var[[which.max(auc)]])
MaxentpredFaidherbiavar[["AUC"]]<-auc[which.max(auc)]
MaxentpredFaidherbiavar[["threshold"]]<- threshold(eF_Var[[which.max(auc)]], 'spec_sens')
MaxentpredFaidherbiavar[["PresenceAbsence"]]<-MaxentpredFaidherbiavar[[espece[1]]]>MaxentpredFaidherbiavar[["threshold"]]
#plot(MaxentpredFaidherbiavar[[espece[1]]]>MaxentpredFaidherbiavar[["threshold"]])
ggR_Predict2(MaxentpredFaidherbiabio[[espece[1]]],MaxentpredFaidherbiavar[[espece[1]]])
```


```{r echo=FALSE, message=FALSE, warning=FALSE,fig.cap="MaxEnt appliqu√© √† Faidherbia albida(Carte de pr√©sence absence): (a)= Non ajout;(b)= Oui"}
PASpecies2(MaxentpredFaidherbiabio[["PresenceAbsence"]],MaxentpredFaidherbiavar[["PresenceAbsence"]])
```



#### Balanites aegyptiaca
```{r echo=FALSE, message=FALSE, warning=FALSE,fig.cap="MaxEnt appliqu√© √† Balanites aegyptiaca: (a)= Non ajout;(b)= Oui"}
eB_bio <- list()
eB_Var<-list()
meB_bio<-list()
meB_Var<-list()
Base_Balanites_Z<-Base$`Balanites aegyptiaca`
names(Base_Balanites_Z)<-c("lon","lat","Balanites")
for (i in 1:5) {
  # occtest <- occB[foldB == i, ]
  # occtrain <- occ[foldB != i, ]
  train<-Base_Balanites_Z[fold != i, ] 
  p<-train %>% 
    filter(Balanites==1)
  p<-p[,c("lon","lat")]
  a<-train %>% 
    filter(Balanites==0)
  a<-a[,c("lon","lat")]
  test<-Base_Balanites_Z[fold == i, ] 
  occtest<-test %>% 
    filter(Balanites==1)
  occtest<-occtest[,c("lon","lat")] 
  bgtest<-test %>% 
    filter(Balanites==0)
  bgtest<-bgtest[,c("lon","lat")]
  meB_bio[[i]] <- maxent(bioclim$Balanites_aegyptiaca, p, a) #, factors='Sol'
  meB_Var[[i]] <- maxent(var_spatiale$Balanites_aegyptiaca, p, a) #, factors='Sol'
  eB_bio[[i]] <- evaluate(occtest, bgtest, meB_bio[[i]], bioclim$Balanites_aegyptiaca)
  eB_Var[[i]] <- evaluate(occtest, bgtest,  meB_Var[[i]], var_spatiale$Balanites_aegyptiaca)
  
}
MaxentpredBalanitesbio<-list()
MaxentpredBalanitesvar<-list()
auc <- sapply(eB_bio, function(x){x@auc})
MaxentpredBalanitesbio[[espece[2]]]<-predict(bioclim$Balanites_aegyptiaca, meB_bio[[which.max(auc)]])
MaxentpredBalanitesbio[["AUC"]]<-auc[which.max(auc)]
MaxentpredBalanitesbio[["threshold"]]<- threshold(eB_bio[[which.max(auc)]], 'spec_sens')
MaxentpredBalanitesbio[["PresenceAbsence"]]<-MaxentpredBalanitesbio[[espece[2]]]>MaxentpredBalanitesbio[["threshold"]]
auc <- sapply(eB_Var, function(x){x@auc})
MaxentpredBalanitesvar[[espece[2]]]<-predict(var_spatiale$Balanites_aegyptiaca, meB_Var[[which.max(auc)]])
MaxentpredBalanitesvar[["AUC"]]<-auc[which.max(auc)]
MaxentpredBalanitesvar[["threshold"]]<- threshold(eB_Var[[which.max(auc)]], 'spec_sens')
MaxentpredBalanitesvar[["PresenceAbsence"]]<-MaxentpredBalanitesvar[[espece[2]]]>MaxentpredBalanitesvar[["threshold"]]
#plot(MaxentpredFaidherbiavar[[espece[1]]])
ggR_Predict2(MaxentpredBalanitesbio[[espece[2]]],MaxentpredBalanitesvar[[espece[2]]])
```

```{r echo=FALSE, message=FALSE, warning=FALSE,fig.cap="MaxEnt appliqu√© √† Balanites(Carte de pr√©sence absence): (a)= Non ajout;(b)= Oui"}
PASpecies2(MaxentpredBalanitesbio[["PresenceAbsence"]],MaxentpredBalanitesvar[["PresenceAbsence"]])
```



#### Anogeissus
```{r echo=FALSE, message=FALSE, warning=FALSE,fig.cap="MaxEnt appliqu√© √† Anogeissus leiocarpus: (a)= Non ajout;(b)= Oui"}
eAno_bio <- list()
eAno_Var<-list()
meAno_bio<-list()
meAno_Var<-list()
Base_Anogeissus_Z<-Base$`Anogeissus leiocarpus`
names(Base_Anogeissus_Z)<-c("lon","lat","Anogeissus")
for (i in 1:5) {
  # occtest <- occAno[foldAno == i, ]
  # occtrain <- occ[foldAno != i, ]
  train<-Base_Anogeissus_Z[fold != i, ] 
  p<-train %>% 
    filter(Anogeissus==1)
  p<-p[,c("lon","lat")]
  a<-train %>% 
    filter(Anogeissus==0)
  a<-a[,c("lon","lat")]
  test<-Base_Anogeissus_Z[fold == i, ] 
  occtest<-test %>% 
    filter(Anogeissus==1)
  occtest<-occtest[,c("lon","lat")] 
  bgtest<-test %>% 
    filter(Anogeissus==0)
  bgtest<-bgtest[,c("lon","lat")]
  meAno_bio[[i]] <- maxent(bioclim$Anogeissus_leiocarpus, p, a) #, factors='Sol'
  meAno_Var[[i]] <- maxent(var_spatiale$Anogeissus_leiocarpus, p, a) #, factors='Sol'
  eAno_bio[[i]] <- evaluate(occtest, bgtest, meAno_bio[[i]], bioclim$Anogeissus_leiocarpus)
  eAno_Var[[i]] <- evaluate(occtest, bgtest,  meAno_Var[[i]], var_spatiale$Anogeissus_leiocarpus)
  
}
MaxentpredAnogeissusbio<-list()
MaxentpredAnogeissusvar<-list()
auc <- sapply(eAno_bio, function(x){x@auc})
MaxentpredAnogeissusbio[[espece[3]]]<-predict(bioclim$Anogeissus_leiocarpus, meAno_bio[[which.max(auc)]])
MaxentpredAnogeissusbio[["AUC"]]<-auc[which.max(auc)]
MaxentpredAnogeissusbio[["threshold"]]<- threshold(eAno_bio[[which.max(auc)]], 'spec_sens')
MaxentpredAnogeissusbio[["PresenceAbsence"]]<-MaxentpredAnogeissusbio[[espece[3]]]>MaxentpredAnogeissusbio[["threshold"]]
auc <- sapply(eAno_Var, function(x){x@auc})
MaxentpredAnogeissusvar[[espece[3]]]<-predict(var_spatiale$Anogeissus_leiocarpus, meAno_Var[[which.max(auc)]])
MaxentpredAnogeissusvar[["AUC"]]<-auc[which.max(auc)]
MaxentpredAnogeissusvar[["threshold"]]<- threshold(eAno_Var[[which.max(auc)]], 'spec_sens')
MaxentpredAnogeissusvar[["PresenceAbsence"]]<-MaxentpredAnogeissusvar[[espece[3]]]>MaxentpredAnogeissusvar[["threshold"]]
#plot(MaxentpredFaidherbiavar[[espece[1]]])
ggR_Predict2(MaxentpredAnogeissusbio[[espece[3]]],MaxentpredAnogeissusvar[[espece[3]]])
```

```{r echo=FALSE, message=FALSE, warning=FALSE,fig.cap="MaxEnt appliqu√© √† Anogeissus(Carte de pr√©sence absence): (a)= Non ajout;(b)= Oui"}
PASpecies2(MaxentpredAnogeissusbio[["PresenceAbsence"]],MaxentpredAnogeissusvar[["PresenceAbsence"]])
```



#### Adansonia
```{r echo=FALSE, message=FALSE, warning=FALSE,fig.cap="MaxEnt appliqu√© √† Adansonia digitata: (a)= Non ajout;(b)= Oui"}
eAdan_bio <- list()
eAdan_Var<-list()
meAdan_bio<-list()
meAdan_Var<-list()
Base_Adansonia_Z<-Base$`Adansonia digitata`
names(Base_Adansonia_Z)<-c("lon","lat","Adansonia")
for (i in 1:5) {
  # occtest <- occAdan[foldAdan == i, ]
  # occtrain <- occ[foldAdan != i, ]
  train<-Base_Adansonia_Z[fold != i, ] 
  p<-train %>% 
    filter(Adansonia==1)
  p<-p[,c("lon","lat")]
  a<-train %>% 
    filter(Adansonia==0)
  a<-a[,c("lon","lat")]
  test<-Base_Adansonia_Z[fold == i, ] 
  occtest<-test %>% 
    filter(Adansonia==1)
  occtest<-occtest[,c("lon","lat")] 
  bgtest<-test %>% 
    filter(Adansonia==0)
  bgtest<-bgtest[,c("lon","lat")]
  meAdan_bio[[i]] <- maxent(bioclim$Adansonia_digitata, p, a) #, factors='Sol'
  meAdan_Var[[i]] <- maxent(var_spatiale$Adansonia_digitata, p, a) #, factors='Sol'
  eAdan_bio[[i]] <- evaluate(occtest, bgtest, meAdan_bio[[i]], bioclim$Adansonia_digitata)
  eAdan_Var[[i]] <- evaluate(occtest, bgtest,  meAdan_Var[[i]], var_spatiale$Adansonia_digitata)
  
}
MaxentpredAdansoniabio<-list()
MaxentpredAdansoniavar<-list()
auc <- sapply(eAdan_bio, function(x){x@auc})
MaxentpredAdansoniabio[[espece[4]]]<-predict(bioclim$Adansonia_digitata, meAdan_bio[[which.max(auc)]])
MaxentpredAdansoniabio[["AUC"]]<-auc[which.max(auc)]
MaxentpredAdansoniabio[["threshold"]]<- threshold(eAdan_bio[[which.max(auc)]], 'spec_sens')
MaxentpredAdansoniabio[["PresenceAbsence"]]<-MaxentpredAdansoniabio[[espece[4]]]>MaxentpredAdansoniabio[["threshold"]]
auc <- sapply(eAdan_Var, function(x){x@auc})
MaxentpredAdansoniavar[[espece[4]]]<-predict(var_spatiale$Adansonia_digitata, meAdan_Var[[which.max(auc)]])
MaxentpredAdansoniavar[["AUC"]]<-auc[which.max(auc)]
MaxentpredAdansoniavar[["threshold"]]<- threshold(eAdan_Var[[which.max(auc)]], 'spec_sens')
MaxentpredAdansoniavar[["PresenceAbsence"]]<-MaxentpredAdansoniavar[[espece[4]]]>MaxentpredAdansoniavar[["threshold"]]
#plot(MaxentpredFaidherbiavar[[espece[1]]])
ggR_Predict2(MaxentpredAdansoniabio[[espece[4]]],MaxentpredAdansoniavar[[espece[4]]])
```


```{r echo=FALSE, message=FALSE, warning=FALSE,fig.cap="MaxEnt appliqu√© √† Adansonia(Carte de pr√©sence absence): (a)= Non ajout;(b)= Oui"}
PASpecies2(MaxentpredAdansoniabio[["PresenceAbsence"]],MaxentpredAdansoniavar[["PresenceAbsence"]])
```


#### Acacia
```{r echo=FALSE, message=FALSE, warning=FALSE,fig.cap="MaxEnt appliqu√© √† Acacia nilotica: (a)= Non ajout;(b)= Oui"}
eAca_bio <- list()
eAca_Var<-list()
meAca_bio<-list()
meAca_Var<-list()
Base_Acacia_Z<-Base$`Acacia nilotica`
names(Base_Acacia_Z)<-c("lon","lat","Acacia")
for (i in 1:5) {
  # occtest <- occAca[foldAca == i, ]
  # occtrain <- occ[foldAca != i, ]
  train<-Base_Acacia_Z[fold != i, ] 
  p<-train %>% 
    filter(Acacia==1)
  p<-p[,c("lon","lat")]
  a<-train %>% 
    filter(Acacia==0)
  a<-a[,c("lon","lat")]
  test<-Base_Acacia_Z[fold == i, ] 
  occtest<-test %>% 
    filter(Acacia==1)
  occtest<-occtest[,c("lon","lat")] 
  bgtest<-test %>% 
    filter(Acacia==0)
  bgtest<-bgtest[,c("lon","lat")]
  meAca_bio[[i]] <- maxent(bioclim$Acacia_nilotica, p, a) #, factors='Sol'
  meAca_Var[[i]] <- maxent(var_spatiale$Acacia_nilotica, p, a) #, factors='Sol'
  eAca_bio[[i]] <- evaluate(occtest, bgtest, meAca_bio[[i]], bioclim$Acacia_nilotica)
  eAca_Var[[i]] <- evaluate(occtest, bgtest,  meAca_Var[[i]], var_spatiale$Acacia_nilotica)
  
}
MaxentpredAcaciabio<-list()
MaxentpredAcaciavar<-list()
auc <- sapply(eAca_bio, function(x){x@auc})
MaxentpredAcaciabio[[espece[5]]]<-predict(bioclim$Acacia_nilotica, meAca_bio[[which.max(auc)]])
MaxentpredAcaciabio[["AUC"]]<-auc[which.max(auc)]
MaxentpredAcaciabio[["threshold"]]<- threshold(eAca_bio[[which.max(auc)]], 'spec_sens')
MaxentpredAcaciabio[["PresenceAbsence"]]<-MaxentpredAcaciabio[[espece[5]]]>MaxentpredAcaciabio[["threshold"]]
auc <- sapply(eAca_Var, function(x){x@auc})
MaxentpredAcaciavar[[espece[5]]]<-predict(var_spatiale$Acacia_nilotica, meAca_Var[[which.max(auc)]])
MaxentpredAcaciavar[["AUC"]]<-auc[which.max(auc)]
MaxentpredAcaciavar[["threshold"]]<- threshold(eAca_Var[[which.max(auc)]], 'spec_sens')
MaxentpredAcaciavar[["PresenceAbsence"]]<-MaxentpredAcaciavar[[espece[5]]]>MaxentpredAcaciavar[["threshold"]]
#plot(MaxentpredFaidherbiavar[[espece[1]]])
ggR_Predict2(MaxentpredAcaciabio[[espece[5]]],MaxentpredAcaciavar[[espece[5]]])
```

```{r echo=FALSE, message=FALSE, warning=FALSE,fig.cap="MaxEnt appliqu√© √† Acacia(Carte de pr√©sence absence): (a)= Non ajout;(b)= Oui"}
PASpecies2(MaxentpredAcaciabio[["PresenceAbsence"]],MaxentpredAcaciavar[["PresenceAbsence"]])
```


### Etude comparative du mod√©le de maxent avec les deux types de variables
#### AUC

```{r echo=FALSE, message=FALSE, warning=FALSE,fig.cap="Etude comparative: Mod√®le sans ajout(Non); Mod√®le avec ajout(Oui)"}
Evaluation<-data.frame(Echantillon=1:5,AUC=0,Espece="Faidherbia albida",Model="Non")
auc <- sapply(eF_bio, function(x){x@auc})
Evaluation$AUC<-auc
auc <- sapply(eF_Var, function(x){x@auc})
Evaluation<-rbind(Evaluation,data.frame(Echantillon=1:5,AUC=auc,Espece="Faidherbia albida",Model="Oui"))
auc <- sapply(eB_bio, function(x){x@auc})
Evaluation<-rbind(Evaluation,data.frame(Echantillon=1:5,AUC=auc,Espece="Balanites aegyptiaca",Model="Non"))
auc <- sapply(eB_Var, function(x){x@auc})
Evaluation<-rbind(Evaluation,data.frame(Echantillon=1:5,AUC=auc,Espece="Balanites aegyptiaca",Model="Oui"))
auc <- sapply(eAno_bio, function(x){x@auc})
Evaluation<-rbind(Evaluation,data.frame(Echantillon=1:5,AUC=auc,Espece="Anogeissus leiocarpus",Model="Non"))
auc <- sapply(eAno_Var, function(x){x@auc})
Evaluation<-rbind(Evaluation,data.frame(Echantillon=1:5,AUC=auc,Espece="Anogeissus leiocarpus",Model="Oui"))
auc <- sapply(eAdan_bio, function(x){x@auc})
Evaluation<-rbind(Evaluation,data.frame(Echantillon=1:5,AUC=auc,Espece="Adansonia digitata",Model="Non"))
auc <- sapply(eAdan_Var, function(x){x@auc})
Evaluation<-rbind(Evaluation,data.frame(Echantillon=1:5,AUC=auc,Espece="Adansonia digitata",Model="Oui"))
auc <- sapply(eAca_bio, function(x){x@auc})
Evaluation<-rbind(Evaluation,data.frame(Echantillon=1:5,AUC=auc,Espece="Acacia nilotica",Model="Non"))
auc <- sapply(eAca_Var, function(x){x@auc})
Evaluation<-rbind(Evaluation,data.frame(Echantillon=1:5,AUC=auc,Espece="Acacia nilotica",Model="Oui"))
p <- ggpaired(Evaluation,
              x = "Model", 
              y = "AUC",
              color = "Model",
              palette = NULL, 
              line.color = "gray",
              line.size = 0.4,
              facet.by = "Espece",
              short.panel.labs = FALSE)
# Calcul et ajout des p-values
p + stat_compare_means(label = "p.signif",
                       paired = TRUE) # s√©ries appari√©es => test de Wilcoxon


```

### Esp√®ce: Mod√©lisation sans ajout
```{r echo=FALSE, message=FALSE, warning=FALSE,fig.cap="Etude comparative: Mod√®le Maxent sans ajout(Non)"}
names(MaxentpredFaidherbiabio[[espece[1]]])<-espece[1]
names(MaxentpredBalanitesbio[[espece[2]]])<-espece[2]
names(MaxentpredAnogeissusbio[[espece[3]]])<-espece[3]
names(MaxentpredAdansoniabio[[espece[4]]])<-espece[4]
names(MaxentpredAcaciabio[[espece[5]]])<-espece[5]
ggarrange(ggR_Predict(MaxentpredFaidherbiabio[[espece[1]]]),ggR_Predict(MaxentpredBalanitesbio[[espece[2]]]),ggR_Predict(MaxentpredAnogeissusbio[[espece[3]]]),ggR_Predict(MaxentpredAdansoniabio[[espece[4]]]),
          ggR_Predict(MaxentpredAcaciabio[[espece[5]]]),common.legend = TRUE)
```

```{r echo=FALSE, message=FALSE, warning=FALSE,fig.cap="Etude comparative: Mod√®le Maxent sans ajout(Non)"}
names(MaxentpredFaidherbiabio[["PresenceAbsence"]])<-espece[1]
names(MaxentpredBalanitesbio[["PresenceAbsence"]])<-espece[2]
names(MaxentpredAnogeissusbio[["PresenceAbsence"]])<-espece[3]
names(MaxentpredAdansoniabio[["PresenceAbsence"]])<-espece[4]
names(MaxentpredAcaciabio[["PresenceAbsence"]])<-espece[5]
ggarrange(PASpecies(MaxentpredFaidherbiabio[["PresenceAbsence"]]),PASpecies(MaxentpredBalanitesbio[["PresenceAbsence"]]),PASpecies(MaxentpredAnogeissusbio[["PresenceAbsence"]]),PASpecies(MaxentpredAdansoniabio[["PresenceAbsence"]]),
          PASpecies(MaxentpredAcaciabio[["PresenceAbsence"]]),common.legend = TRUE)
```

```{r echo=FALSE, message=FALSE, warning=FALSE}
r<-stack(MaxentpredFaidherbiabio[["PresenceAbsence"]],
MaxentpredBalanitesbio[["PresenceAbsence"]],
MaxentpredAnogeissusbio[["PresenceAbsence"]],
MaxentpredAdansoniabio[["PresenceAbsence"]],
MaxentpredAcaciabio[["PresenceAbsence"]])
Pred<-reshapePA(r,espece)
Pred$Plot

```



### Esp√®ce: avec ajout(Oui)
```{r echo=FALSE, message=FALSE, warning=FALSE,fig.cap="Etude comparative: Mod√®le Maxent avec ajout(Oui)"}
names(MaxentpredFaidherbiavar[[espece[1]]])<-espece[1]
names(MaxentpredBalanitesvar[[espece[2]]])<-espece[2]
names(MaxentpredAnogeissusvar[[espece[3]]])<-espece[3]
names(MaxentpredAdansoniavar[[espece[4]]])<-espece[4]
names(MaxentpredAcaciavar[[espece[5]]])<-espece[5]
ggarrange(ggR_Predict(MaxentpredFaidherbiavar[[espece[1]]]),ggR_Predict(MaxentpredBalanitesvar[[espece[2]]]),ggR_Predict(MaxentpredAnogeissusvar[[espece[3]]]),ggR_Predict(MaxentpredAdansoniavar[[espece[4]]]),
          ggR_Predict(MaxentpredAcaciavar[[espece[5]]]),common.legend = TRUE)
```

### Esp√®ce: Mod√©lisation avec ajout

```{r echo=FALSE, message=FALSE, warning=FALSE,fig.cap="Etude comparative: Mod√®le Maxent avec ajout(Oui)"}
names(MaxentpredFaidherbiavar[[espece[1]]])<-espece[1]
names(MaxentpredBalanitesvar[[espece[2]]])<-espece[2]
names(MaxentpredAnogeissusvar[[espece[3]]])<-espece[3]
names(MaxentpredAdansoniavar[[espece[4]]])<-espece[4]
names(MaxentpredAcaciavar[[espece[5]]])<-espece[5]
ggarrange(ggR_Predict(MaxentpredFaidherbiavar[[espece[1]]]),ggR_Predict(MaxentpredBalanitesvar[[espece[2]]]),ggR_Predict(MaxentpredAnogeissusvar[[espece[3]]]),ggR_Predict(MaxentpredAdansoniavar[[espece[4]]]),
          ggR_Predict(MaxentpredAcaciavar[[espece[5]]]),common.legend = TRUE)
```


```{r echo=FALSE, message=FALSE, warning=FALSE,fig.cap="Etude comparative: Mod√®le Maxent avec ajout(Oui)"}
names(MaxentpredFaidherbiavar[["PresenceAbsence"]])<-espece[1]
names(MaxentpredBalanitesvar[["PresenceAbsence"]])<-espece[2]
names(MaxentpredAnogeissusvar[["PresenceAbsence"]])<-espece[3]
names(MaxentpredAdansoniavar[["PresenceAbsence"]])<-espece[4]
names(MaxentpredAcaciavar[["PresenceAbsence"]])<-espece[5]
ggarrange(PASpecies(MaxentpredFaidherbiavar[["PresenceAbsence"]]),PASpecies(MaxentpredBalanitesvar[["PresenceAbsence"]]),PASpecies(MaxentpredAnogeissusvar[["PresenceAbsence"]]),PASpecies(MaxentpredAdansoniavar[["PresenceAbsence"]]),
          PASpecies(MaxentpredAcaciavar[["PresenceAbsence"]]),common.legend = TRUE)
```

```{r echo=FALSE, message=FALSE, warning=FALSE}
r<-stack(MaxentpredFaidherbiavar[["PresenceAbsence"]],
MaxentpredBalanitesvar[["PresenceAbsence"]],
MaxentpredAnogeissusvar[["PresenceAbsence"]],
MaxentpredAdansoniavar[["PresenceAbsence"]],
MaxentpredAcaciavar[["PresenceAbsence"]])
Pred<-reshapePA(r,espece)
Pred$Plot
```





```{r echo=FALSE, message=FALSE, warning=FALSE}
Base_Faidherbia_Z<-Base$`Faidherbia albida`
Base_Balanites_Z<-Base$`Balanites aegyptiaca`
Base_Anogeissus_Z<-Base$`Anogeissus leiocarpus`
Base_Adansonia_Z<-Base$`Adansonia digitata`
Base_Acacia_Z<-Base$`Acacia nilotica`
names(Base_Faidherbia_Z)<-c("lon","lat","Faidherbia")
names(Base_Anogeissus_Z)<-c("lon","lat","Anogeissus")
names(Base_Adansonia_Z)<-c("lon","lat","Adansonia")
names(Base_Balanites_Z)<-c("lon","lat","Balanites")
names(Base_Acacia_Z)<-c("lon","lat","Acacia")
# make a SpatialPointsDataFrame object from data.frame
########"bioclim
pa_dataF <- st_as_sf(Base_Faidherbia_Z, coords = c("lon","lat"), crs = crs(bioclim$Faidherbia_albida))
pa_dataB <- st_as_sf(Base_Balanites_Z, coords = c("lon","lat"), crs = crs(bioclim$Balanites_aegyptiaca))
pa_dataAno <- st_as_sf(Base_Anogeissus_Z, coords = c("lon","lat"), crs = crs(bioclim$Anogeissus_leiocarpus))
pa_dataAdan <- st_as_sf(Base_Adansonia_Z, coords = c("lon","lat"), crs = crs(bioclim$Adansonia_digitata))
pa_dataAca <- st_as_sf(Base_Acacia_Z, coords = c("lon","lat"), crs = crs(bioclim$Acacia_nilotica))
########### ajout des variables paysag√®res
pa_dataFVar <- st_as_sf(Base_Faidherbia_Z, coords = c("lon","lat"), crs = crs(var_spatiale$Faidherbia_albida))
pa_dataBVar <- st_as_sf(Base_Balanites_Z, coords = c("lon","lat"), crs = crs(var_spatiale$Balanites_aegyptiaca))
pa_dataAnoVar <- st_as_sf(Base_Anogeissus_Z, coords = c("lon","lat"), crs = crs(var_spatiale$Anogeissus_leiocarpus))
pa_dataAdanVar <- st_as_sf(Base_Adansonia_Z, coords = c("lon","lat"), crs = crs(var_spatiale$Adansonia_digitata))
pa_dataAcaVar <- st_as_sf(Base_Acacia_Z, coords = c("lon","lat"), crs = crs(var_spatiale$Acacia_nilotica))

################
# extract the raster values for the species points as a dataframe
mydataF <- raster::extract(bioclim$Faidherbia_albida, pa_dataF, df = TRUE)
#df_status(mydataF)
mydataB <- raster::extract(bioclim$Balanites_aegyptiaca, pa_dataB, df = TRUE)
mydataAno <- raster::extract(bioclim$Anogeissus_leiocarpus, pa_dataAno, df = TRUE)
mydataAdan <- raster::extract(bioclim$Adansonia_digitata, pa_dataAdan, df = TRUE)
mydataAca <- raster::extract(bioclim$Acacia_nilotica, pa_dataAca, df = TRUE)
# adding species column to the dataframe
mydataF$Faidherbia <- as.factor(pa_dataF$Faidherbia)
#mydataF$Sol<-as.factor(mydataF$Sol)
mydataB$Balanites <- as.factor(pa_dataB$Balanites)
#mydataB$Sol<-as.factor(mydataB$Sol)
mydataAno$Anogeissus <- as.factor(pa_dataAno$Anogeissus)
#mydataAno$Sol<-as.factor(mydataAno$Sol)
mydataAdan$Adansonia<-as.factor(pa_dataAdan$Adansonia)
#mydataAdan$Sol<-as.factor(mydataAdan$Sol)
mydataAca$Acacia<-as.factor(pa_dataAca$Acacia)
#mydataAca$Sol<-as.factor(mydataAca$Sol)
# remove extra column (ID)
mydataF <- mydataF[,-1]
mydataB <- mydataB[,-1]
mydataAno <- mydataAno[,-1]
mydataAdan <- mydataAdan[,-1]
mydataAca <- mydataAca[,-1]
###################
################
# extract the raster values for the species points as a dataframe
mydataFVar <- raster::extract(var_spatiale$Faidherbia_albida, pa_dataFVar, df = TRUE)
mydataBVar <- raster::extract(var_spatiale$Balanites_aegyptiaca, pa_dataBVar, df = TRUE)
mydataAnoVar <- raster::extract(var_spatiale$Anogeissus_leiocarpus, pa_dataAnoVar, df = TRUE)
mydataAdanVar <- raster::extract(var_spatiale$Adansonia_digitata, pa_dataAdanVar, df = TRUE)
mydataAcaVar <- raster::extract(var_spatiale$Acacia_nilotica, pa_dataAcaVar, df = TRUE)
# adding species column to the dataframe
mydataFVar$Faidherbia <- as.factor(pa_dataFVar$Faidherbia)
#mydataFVar$Sol<-as.factor(mydataFVar$Sol)
mydataBVar$Balanites <- as.factor(pa_dataBVar$Balanites)
#mydataBVar$Sol<-as.factor(mydataBVar$Sol)
mydataAnoVar$Anogeissus <- as.factor(pa_dataAnoVar$Anogeissus)
#mydataAnoVar$Sol<-as.factor(mydataAnoVar$Sol)
mydataAdanVar$Adansonia<-as.factor(pa_dataAdanVar$Adansonia)
#mydataAdanVar$Sol<-as.factor(mydataAdanVar$Sol)
mydataAcaVar$Acacia<-as.factor(pa_dataAcaVar$Acacia)
#mydataAcaVar$Sol<-as.factor(mydataAcaVar$Sol)
# remove extra column (ID)
mydataFVar <- mydataFVar[,-1]
mydataBVar <- mydataBVar[,-1]
mydataAnoVar <- mydataAnoVar[,-1]
mydataAdanVar <- mydataAdanVar[,-1]
mydataAcaVar <- mydataAcaVar[,-1]
###################
```
## RandomForest
###Faidherbia
```{r echo=FALSE, message=FALSE, warning=FALSE,fig.cap="RandomForest appliqu√© √† Faidherbia: (a)= Non ajout;(b)= Oui"}
eF_bio <- list()
eF_Var<-list()
me_bio<-list()
me_Var<-list()
for (i in 1:5) {
testpres <- mydataF[mydataF[fold == i,ncol(mydataF)] == 1, 1:(ncol(mydataF)-1)]
testbackg <- mydataF[mydataF[fold == i,ncol(mydataF)] == 0, 1:(ncol(mydataF)-1)]
  me_bio[[i]] <- randomForest(as.numeric(Faidherbia)~., mydataF[fold != i, ], na.action=na.omit)
  eF_bio[[i]] <- dismo::evaluate(testpres, testbackg, me_bio[[i]])
  testpres <- mydataFVar[mydataFVar[fold == i,ncol(mydataFVar)] == 1, 1:ncol(mydataFVar)-1]
testbackg <- mydataFVar[mydataFVar[fold == i,ncol(mydataFVar)] == 0, 1:ncol(mydataFVar)-1]
me_Var[[i]] <- randomForest(as.numeric(Faidherbia)~., mydataFVar[fold != i, ], na.action=na.omit)
   eF_Var[[i]] <- dismo::evaluate(testpres, testbackg, me_Var[[i]])
}
RandomForestpredFaidherbiabio<-list()
RandomForestpredFaidherbiavar<-list()
auc <- sapply(eF_bio, function(x){x@auc})
RandomForestpredFaidherbiabio[[espece[1]]]<-predict(bioclim$Faidherbia_albida, me_bio[[which.max(auc)]])
RandomForestpredFaidherbiabio[["AUC"]]<-auc[which.max(auc)]
RandomForestpredFaidherbiabio[["threshold"]]<- threshold(eF_bio[[which.max(auc)]], 'spec_sens')
RandomForestpredFaidherbiabio[["PresenceAbsence"]]<-RandomForestpredFaidherbiabio[[espece[1]]]>RandomForestpredFaidherbiabio[["threshold"]]
auc <- sapply(eF_Var, function(x){x@auc})
RandomForestpredFaidherbiavar[[espece[1]]]<-predict(var_spatiale$Faidherbia_albida, me_Var[[which.max(auc)]])
RandomForestpredFaidherbiavar[["AUC"]]<-auc[which.max(auc)]
RandomForestpredFaidherbiavar[["threshold"]]<- threshold(eF_Var[[which.max(auc)]], 'spec_sens')
RandomForestpredFaidherbiavar[["PresenceAbsence"]]<-RandomForestpredFaidherbiavar[[espece[1]]]>RandomForestpredFaidherbiavar[["threshold"]]
#plot(RandomForestpredFaidherbiavar[[espece[1]]]>RandomForestpredFaidherbiavar[["threshold"]])
ggR_Predict2(RandomForestpredFaidherbiabio[[espece[1]]],RandomForestpredFaidherbiavar[[espece[1]]])

```

```{r echo=FALSE, message=FALSE, warning=FALSE,fig.cap="RandomForest appliqu√© √† Faidherbia(Carte de pr√©sence absence): (a)= Non ajout;(b)= Oui"}

PASpecies2(RandomForestpredFaidherbiabio[["PresenceAbsence"]],RandomForestpredFaidherbiavar[["PresenceAbsence"]])
```

### Balanites
```{r echo=FALSE, message=FALSE, warning=FALSE,fig.cap="RandomForest appliqu√© √† Balanites: (a)= Non ajout;(b)= Oui"}
eB_bio <- list()
eB_Var<-list()
meB_bio<-list()
meB_Var<-list()

for (i in 1:5) {
  testpres <- mydataB[mydataB[fold == i,ncol(mydataB)] == 1, 1:(ncol(mydataB)-1)]
  testbackg <- mydataB[mydataB[fold == i,ncol(mydataB)] == 0, 1:(ncol(mydataB)-1)]
  meB_bio[[i]] <- randomForest(as.numeric(Balanites)~., mydataB[fold != i, ], na.action=na.omit)
  eB_bio[[i]] <- dismo::evaluate(testpres, testbackg, meB_bio[[i]])
  testpres <- mydataBVar[mydataBVar[fold == i,ncol(mydataBVar)] == 1, 1:ncol(mydataBVar)-1]
  testbackg <- mydataBVar[mydataBVar[fold == i,ncol(mydataBVar)] == 0, 1:ncol(mydataBVar)-1]
  meB_Var[[i]] <- randomForest(as.numeric(Balanites)~., mydataBVar[fold != i, ], na.action=na.omit)
  eB_Var[[i]] <- dismo::evaluate(testpres, testbackg, meB_Var[[i]])
}
RandomForestpredBalanitesbio<-list()
RandomForestpredBalanitesvar<-list()
auc <- sapply(eB_bio, function(x){x@auc})
RandomForestpredBalanitesbio[[espece[2]]]<-predict(bioclim$Balanites_aegyptiaca, meB_bio[[which.max(auc)]])
RandomForestpredBalanitesbio[["AUC"]]<-auc[which.max(auc)]
RandomForestpredBalanitesbio[["threshold"]]<- threshold(eB_bio[[which.max(auc)]], 'spec_sens')
RandomForestpredBalanitesbio[["PresenceAbsence"]]<-RandomForestpredBalanitesbio[[espece[2]]]>RandomForestpredBalanitesbio[["threshold"]]
auc <- sapply(eB_Var, function(x){x@auc})
RandomForestpredBalanitesvar[[espece[2]]]<-predict(var_spatiale$Balanites_aegyptiaca, meB_Var[[which.max(auc)]])
RandomForestpredBalanitesvar[["AUC"]]<-auc[which.max(auc)]
RandomForestpredBalanitesvar[["threshold"]]<- threshold(eB_Var[[which.max(auc)]], 'spec_sens')
RandomForestpredBalanitesvar[["PresenceAbsence"]]<-RandomForestpredBalanitesvar[[espece[2]]]>RandomForestpredBalanitesvar[["threshold"]]
#plot(RandomForestpredBalanitesvar[[espece[2]]]>RandomForestpredBalanitesvar[["threshold"]])
ggR_Predict2(RandomForestpredBalanitesbio[[espece[2]]],RandomForestpredBalanitesvar[[espece[2]]])

```


```{r echo=FALSE, message=FALSE, warning=FALSE,fig.cap="RandomForest appliqu√© √† Balanites(Carte de pr√©sence absence): (a)= Non ajout;(b)= Oui"}
PASpecies2(RandomForestpredBalanitesbio[["PresenceAbsence"]],RandomForestpredBalanitesvar[["PresenceAbsence"]])
```

### Anogeissus
```{r echo=FALSE, message=FALSE, warning=FALSE,fig.cap="RandomForest appliqu√© √† Anogeissus: (a)= Non ajout;(b)= Oui"}
eAno_bio <- list()
eAno_Var<-list()
meAno_bio<-list()
meAno_Var<-list()

for (i in 1:5) {
  testpres <- mydataAno[mydataAno[fold == i,ncol(mydataAno)] == 1, 1:(ncol(mydataAno)-1)]
  testbackg <- mydataAno[mydataAno[fold == i,ncol(mydataAno)] == 0, 1:(ncol(mydataAno)-1)]
  meAno_bio[[i]] <- randomForest(as.numeric(Anogeissus)~., mydataAno[fold != i, ], na.action=na.omit)
  eAno_bio[[i]] <- dismo::evaluate(testpres, testbackg, meAno_bio[[i]])
  testpres <- mydataAnoVar[mydataAnoVar[fold == i,ncol(mydataAnoVar)] == 1, 1:ncol(mydataAnoVar)-1]
  testbackg <- mydataAnoVar[mydataAnoVar[fold == i,ncol(mydataAnoVar)] == 0, 1:ncol(mydataAnoVar)-1]
  meAno_Var[[i]] <- randomForest(as.numeric(Anogeissus)~., mydataAnoVar[fold != i, ], na.action=na.omit)
  eAno_Var[[i]] <- dismo::evaluate(testpres, testbackg, meAno_Var[[i]])
}
RandomForestpredAnogeissusbio<-list()
RandomForestpredAnogeissusvar<-list()
auc <- sapply(eAno_bio, function(x){x@auc})
RandomForestpredAnogeissusbio[[espece[3]]]<-predict(bioclim$Anogeissus_leiocarpus, meAno_bio[[which.max(auc)]])
RandomForestpredAnogeissusbio[["AUC"]]<-auc[which.max(auc)]
RandomForestpredAnogeissusbio[["threshold"]]<- threshold(eAno_bio[[which.max(auc)]], 'spec_sens')
RandomForestpredAnogeissusbio[["PresenceAbsence"]]<-RandomForestpredAnogeissusbio[[espece[3]]]>RandomForestpredAnogeissusbio[["threshold"]]
auc <- sapply(eAno_Var, function(x){x@auc})
RandomForestpredAnogeissusvar[[espece[3]]]<-predict(var_spatiale$Anogeissus_leiocarpus, meAno_Var[[which.max(auc)]])
RandomForestpredAnogeissusvar[["AUC"]]<-auc[which.max(auc)]
RandomForestpredAnogeissusvar[["threshold"]]<- threshold(eAno_Var[[which.max(auc)]], 'spec_sens')
RandomForestpredAnogeissusvar[["PresenceAbsence"]]<-RandomForestpredAnogeissusvar[[espece[3]]]>RandomForestpredAnogeissusvar[["threshold"]]
#plot(RandomForestpredAnogeissusvar[[espece[2]]]>RandomForestpredAnogeissusvar[["threshold"]])
ggR_Predict2(RandomForestpredAnogeissusbio[[espece[3]]],RandomForestpredAnogeissusvar[[espece[3]]])

```


```{r echo=FALSE, message=FALSE, warning=FALSE,fig.cap="RandomForest appliqu√© √† Anogeissus(Carte de pr√©sence absence): (a)= Non ajout;(b)= Oui"}

PASpecies2(RandomForestpredAnogeissusbio[["PresenceAbsence"]],RandomForestpredAnogeissusvar[["PresenceAbsence"]])
```

### Adansonia

```{r echo=FALSE, message=FALSE, warning=FALSE,fig.cap="RandomForest appliqu√© √† Adansonia: (a)= Non ajout;(b)= Oui"}
eAdan_bio <- list()
eAdan_Var<-list()
meAdan_bio<-list()
meAdan_Var<-list()

for (i in 1:5) {
  testpres <- mydataAdan[mydataAdan[fold == i,ncol(mydataAdan)] == 1, 1:(ncol(mydataAdan)-1)]
  testbackg <- mydataAdan[mydataAdan[fold == i,ncol(mydataAdan)] == 0, 1:(ncol(mydataAdan)-1)]
  meAdan_bio[[i]] <- randomForest(as.numeric(Adansonia)~., mydataAdan[fold != i, ], na.action=na.omit)
  eAdan_bio[[i]] <- dismo::evaluate(testpres, testbackg, meAdan_bio[[i]])
  testpres <- mydataAdanVar[mydataAdanVar[fold == i,ncol(mydataAdanVar)] == 1, 1:ncol(mydataAdanVar)-1]
  testbackg <- mydataAdanVar[mydataAdanVar[fold == i,ncol(mydataAdanVar)] == 0, 1:ncol(mydataAdanVar)-1]
  meAdan_Var[[i]] <- randomForest(as.numeric(Adansonia)~., mydataAdanVar[fold != i, ], na.action=na.omit)
  eAdan_Var[[i]] <- dismo::evaluate(testpres, testbackg, meAdan_Var[[i]])
}
RandomForestpredAdansoniabio<-list()
RandomForestpredAdansoniavar<-list()
auc <- sapply(eAdan_bio, function(x){x@auc})
RandomForestpredAdansoniabio[[espece[4]]]<-predict(bioclim$Adansonia_digitata, meAdan_bio[[which.max(auc)]])
RandomForestpredAdansoniabio[["AUC"]]<-auc[which.max(auc)]
RandomForestpredAdansoniabio[["threshold"]]<- threshold(eAdan_bio[[which.max(auc)]], 'spec_sens')
RandomForestpredAdansoniabio[["PresenceAbsence"]]<-RandomForestpredAdansoniabio[[espece[4]]]>RandomForestpredAdansoniabio[["threshold"]]
auc <- sapply(eAdan_Var, function(x){x@auc})
RandomForestpredAdansoniavar[[espece[4]]]<-predict(var_spatiale$Adansonia_digitata, meAdan_Var[[which.max(auc)]])
RandomForestpredAdansoniavar[["AUC"]]<-auc[which.max(auc)]
RandomForestpredAdansoniavar[["threshold"]]<- threshold(eAdan_Var[[which.max(auc)]], 'spec_sens')
RandomForestpredAdansoniavar[["PresenceAbsence"]]<-RandomForestpredAdansoniavar[[espece[4]]]>RandomForestpredAdansoniavar[["threshold"]]
#plot(RandomForestpredAdansoniavar[[espece[4]]]>RandomForestpredAdansoniavar[["threshold"]])
ggR_Predict2(RandomForestpredAdansoniabio[[espece[4]]],RandomForestpredAdansoniavar[[espece[4]]])
```


```{r echo=FALSE, message=FALSE, warning=FALSE,fig.cap="RandomForest appliqu√© √† Adansonia(Carte de pr√©sence absence): (a)= Non ajout;(b)= Oui"}

PASpecies2(RandomForestpredAdansoniabio[["PresenceAbsence"]],RandomForestpredAdansoniavar[["PresenceAbsence"]])
```


### Acacia
```{r echo=FALSE, message=FALSE, warning=FALSE,fig.cap="RandomForest appliqu√© √† Acacia nilotica: (a)= Non ajout;(b)= Oui"}
eAca_bio <- list()
eAca_Var<-list()
meAca_bio<-list()
meAca_Var<-list()

for (i in 1:5) {
  testpres <- mydataAca[mydataAca[fold == i,ncol(mydataAca)] == 1, 1:(ncol(mydataAca)-1)]
  testbackg <- mydataAca[mydataAca[fold == i,ncol(mydataAca)] == 0, 1:(ncol(mydataAca)-1)]
  meAca_bio[[i]] <- randomForest(as.numeric(Acacia)~., mydataAca[fold != i, ], na.action=na.omit)
  eAca_bio[[i]] <- dismo::evaluate(testpres, testbackg, meAca_bio[[i]])
  testpres <- mydataAcaVar[mydataAcaVar[fold == i,ncol(mydataAcaVar)] == 1, 1:ncol(mydataAcaVar)-1]
  testbackg <- mydataAcaVar[mydataAcaVar[fold == i,ncol(mydataAcaVar)] == 0, 1:ncol(mydataAcaVar)-1]
  meAca_Var[[i]] <- randomForest(as.numeric(Acacia)~., mydataAcaVar[fold != i, ], na.action=na.omit)
  eAca_Var[[i]] <- dismo::evaluate(testpres, testbackg, meAca_Var[[i]])
}
RandomForestpredAcaciabio<-list()
RandomForestpredAcaciavar<-list()
auc <- sapply(eAca_bio, function(x){x@auc})
RandomForestpredAcaciabio[[espece[5]]]<-predict(bioclim$Acacia_nilotica, meAca_bio[[which.max(auc)]])
RandomForestpredAcaciabio[["AUC"]]<-auc[which.max(auc)]
RandomForestpredAcaciabio[["threshold"]]<- threshold(eAca_bio[[which.max(auc)]], 'spec_sens')
RandomForestpredAcaciabio[["PresenceAbsence"]]<-RandomForestpredAcaciabio[[espece[5]]]>RandomForestpredAcaciabio[["threshold"]]
auc <- sapply(eAca_Var, function(x){x@auc})
RandomForestpredAcaciavar[[espece[5]]]<-predict(var_spatiale$Acacia_nilotica, meAca_Var[[which.max(auc)]])
RandomForestpredAcaciavar[["AUC"]]<-auc[which.max(auc)]
RandomForestpredAcaciavar[["threshold"]]<- threshold(eAca_Var[[which.max(auc)]], 'spec_sens')
RandomForestpredAcaciavar[["PresenceAbsence"]]<-RandomForestpredAcaciavar[[espece[5]]]>RandomForestpredAcaciavar[["threshold"]]
#plot(RandomForestpredAcaciavar[[espece[5]]]>RandomForestpredAcaciavar[["threshold"]])
ggR_Predict2(RandomForestpredAcaciabio[[espece[5]]],RandomForestpredAcaciavar[[espece[5]]])

```


```{r echo=FALSE, message=FALSE, warning=FALSE,fig.cap="RandomForest appliqu√© √† Acacia(Carte de pr√©sence absence): (a)= Non ajout;(b)= Oui"}
PASpecies2(RandomForestpredAcaciabio[["PresenceAbsence"]],RandomForestpredAcaciavar[["PresenceAbsence"]])

```

### Etude comparative RandomForest avec les deux types de variables
#### AUC
```{r echo=FALSE, message=FALSE, warning=FALSE,fig.cap="Etude comparative: Mod√®le sans ajout(Non); Mod√®le avec ajout(Oui)"}
Evaluation<-data.frame(Echantillon=1:5,AUC=0,Espece="Faidherbia albida",Model="Non")
auc <- sapply(eF_bio, function(x){x@auc})
Evaluation$AUC<-auc
auc <- sapply(eF_Var, function(x){x@auc})
Evaluation<-rbind(Evaluation,data.frame(Echantillon=1:5,AUC=auc,Espece="Faidherbia albida",Model="Oui"))
auc <- sapply(eB_bio, function(x){x@auc})
Evaluation<-rbind(Evaluation,data.frame(Echantillon=1:5,AUC=auc,Espece="Balanites aegyptiaca",Model="Non"))
auc <- sapply(eB_Var, function(x){x@auc})
Evaluation<-rbind(Evaluation,data.frame(Echantillon=1:5,AUC=auc,Espece="Balanites aegyptiaca",Model="Oui"))
auc <- sapply(eAno_bio, function(x){x@auc})
Evaluation<-rbind(Evaluation,data.frame(Echantillon=1:5,AUC=auc,Espece="Anogeissus leiocarpus",Model="Non"))
auc <- sapply(eAno_Var, function(x){x@auc})
Evaluation<-rbind(Evaluation,data.frame(Echantillon=1:5,AUC=auc,Espece="Anogeissus leiocarpus",Model="Oui"))
auc <- sapply(eAdan_bio, function(x){x@auc})
Evaluation<-rbind(Evaluation,data.frame(Echantillon=1:5,AUC=auc,Espece="Adansonia digitata",Model="Non"))
auc <- sapply(eAdan_Var, function(x){x@auc})
Evaluation<-rbind(Evaluation,data.frame(Echantillon=1:5,AUC=auc,Espece="Adansonia digitata",Model="Oui"))
auc <- sapply(eAca_bio, function(x){x@auc})
Evaluation<-rbind(Evaluation,data.frame(Echantillon=1:5,AUC=auc,Espece="Acacia nilotica",Model="Non"))
auc <- sapply(eAca_Var, function(x){x@auc})
Evaluation<-rbind(Evaluation,data.frame(Echantillon=1:5,AUC=auc,Espece="Acacia nilotica",Model="Oui"))
p <- ggpaired(Evaluation,
              x = "Model", 
              y = "AUC",
              color = "Model",
              palette = NULL, 
              line.color = "gray",
              line.size = 0.4,
              facet.by = "Espece",
              short.panel.labs = FALSE)
# Calcul et ajout des p-values
p + stat_compare_means(label = "p.signif",
                       paired = TRUE) # s√©ries appari√©es => test de Wilcoxon
```

### Esp√®ce: Mod√©lisation sans ajout
```{r echo=FALSE, message=FALSE, warning=FALSE,fig.cap="Etude comparative: Mod√®le RandomForest sans ajout(Non)"}
names(RandomForestpredFaidherbiabio[[espece[1]]])<-espece[1]
names(RandomForestpredBalanitesbio[[espece[2]]])<-espece[2]
names(RandomForestpredAnogeissusbio[[espece[3]]])<-espece[3]
names(RandomForestpredAdansoniabio[[espece[4]]])<-espece[4]
names(RandomForestpredAcaciabio[[espece[5]]])<-espece[5]
ggarrange(ggR_Predict(RandomForestpredFaidherbiabio[[espece[1]]]),ggR_Predict(RandomForestpredBalanitesbio[[espece[2]]]),ggR_Predict(RandomForestpredAnogeissusbio[[espece[3]]]),ggR_Predict(RandomForestpredAdansoniabio[[espece[4]]]),
          ggR_Predict(RandomForestpredAcaciabio[[espece[5]]]),common.legend = TRUE)
```

```{r echo=FALSE, message=FALSE, warning=FALSE,fig.cap="Etude comparative: Mod√®le RandomForest sans ajout(Non)"}
names(RandomForestpredFaidherbiabio[["PresenceAbsence"]])<-espece[1]
names(RandomForestpredBalanitesbio[["PresenceAbsence"]])<-espece[2]
names(RandomForestpredAnogeissusbio[["PresenceAbsence"]])<-espece[3]
names(RandomForestpredAdansoniabio[["PresenceAbsence"]])<-espece[4]
names(RandomForestpredAcaciabio[["PresenceAbsence"]])<-espece[5]
ggarrange(PASpecies(RandomForestpredFaidherbiabio[["PresenceAbsence"]]),PASpecies(RandomForestpredBalanitesbio[["PresenceAbsence"]]),PASpecies(RandomForestpredAnogeissusbio[["PresenceAbsence"]]),PASpecies(RandomForestpredAdansoniabio[["PresenceAbsence"]]),
          PASpecies(RandomForestpredAcaciabio[["PresenceAbsence"]]),common.legend = TRUE)
```

```{r echo=FALSE, message=FALSE, warning=FALSE}
r<-stack(RandomForestpredFaidherbiabio[["PresenceAbsence"]],
         RandomForestpredBalanitesbio[["PresenceAbsence"]],
         RandomForestpredAnogeissusbio[["PresenceAbsence"]],
         RandomForestpredAdansoniabio[["PresenceAbsence"]],
         RandomForestpredAcaciabio[["PresenceAbsence"]])
Pred<-reshapePA(r,espece)
Pred$Plot
```

### Esp√®ce: Mod√©lisation avec ajout

```{r echo=FALSE, message=FALSE, warning=FALSE,fig.cap="Etude comparative: Mod√®le RandomForest avec ajout(Oui)"}
names(RandomForestpredFaidherbiavar[[espece[1]]])<-espece[1]
names(RandomForestpredBalanitesvar[[espece[2]]])<-espece[2]
names(RandomForestpredAnogeissusvar[[espece[3]]])<-espece[3]
names(RandomForestpredAdansoniavar[[espece[4]]])<-espece[4]
names(RandomForestpredAcaciavar[[espece[5]]])<-espece[5]
ggarrange(ggR_Predict(RandomForestpredFaidherbiavar[[espece[1]]]),ggR_Predict(RandomForestpredBalanitesvar[[espece[2]]]),ggR_Predict(RandomForestpredAnogeissusvar[[espece[3]]]),ggR_Predict(RandomForestpredAdansoniavar[[espece[4]]]),
          ggR_Predict(RandomForestpredAcaciavar[[espece[5]]]),common.legend = TRUE)
```

```{r echo=FALSE, message=FALSE, warning=FALSE,fig.cap="Etude comparative: Mod√®le RandomForest avec ajout(Non)"}
names(RandomForestpredFaidherbiavar[["PresenceAbsence"]])<-espece[1]
names(RandomForestpredBalanitesvar[["PresenceAbsence"]])<-espece[2]
names(RandomForestpredAnogeissusvar[["PresenceAbsence"]])<-espece[3]
names(RandomForestpredAdansoniavar[["PresenceAbsence"]])<-espece[4]
names(RandomForestpredAcaciavar[["PresenceAbsence"]])<-espece[5]
ggarrange(PASpecies(RandomForestpredFaidherbiavar[["PresenceAbsence"]]),PASpecies(RandomForestpredBalanitesvar[["PresenceAbsence"]]),PASpecies(RandomForestpredAnogeissusvar[["PresenceAbsence"]]),PASpecies(RandomForestpredAdansoniavar[["PresenceAbsence"]]),
          PASpecies(RandomForestpredAcaciavar[["PresenceAbsence"]]),common.legend = TRUE)
```

```{r echo=FALSE, message=FALSE, warning=FALSE}
r<-stack(RandomForestpredFaidherbiavar[["PresenceAbsence"]],
         RandomForestpredBalanitesvar[["PresenceAbsence"]],
         RandomForestpredAnogeissusvar[["PresenceAbsence"]],
         RandomForestpredAdansoniavar[["PresenceAbsence"]],
         RandomForestpredAcaciavar[["PresenceAbsence"]])
Pred<-reshapePA(r,espece)
Pred$Plot
```



### GLM
###Faidherbia
```{r eval=FALSE, message=FALSE, warning=FALSE, include=FALSE}
eF_bio <- list()
eF_Var<-list()
me_bio<-list()
me_Var<-list()
GLMpredFaidherbiabio<-list()
GLMpredFaidherbiavar<-list()
for (i in 1:5) {
testpres <- mydataF[mydataF[fold == i,ncol(mydataF)] == 1, 1:ncol(mydataF)-1]
testbackg <- mydataF[mydataF[fold == i,ncol(mydataF)] == 0, 1:ncol(mydataF)-1]
# testpres[ ,'Sol'] = factor(testpres[ ,'Sol'], levels=1:3)
# testbackg[ ,'Sol'] = factor(testbackg[ ,'Sol'], levels=1:3)
  me_bio[[i]] <- glm(Faidherbia~., mydataF[fold != i, ],
            family = binomial(link = "logit"), na.action=na.omit)
  GLMpredFaidherbiabio[[i]] <- predict(bioclim$Faidherbia_albida, me_bio[[i]])
  #plot(ps)
  #eF_bio[[i]] <- dismo::evaluate(testpres, testbackg, gm)
  testpres <- mydataFVar[mydataFVar[fold == i,ncol(mydataFVar)] == 1, 1:ncol(mydataFVar)-1]
testbackg <- mydataFVar[mydataFVar[fold == i,ncol(mydataFVar)] == 0, 1:ncol(mydataFVar)-1]
me_Var[[i]] <- glm(Faidherbia~., mydataFVar[fold != i, ],
            family = binomial(link = "logit"), na.action=na.omit)
   #eF_Var[[i]] <- dismo::evaluate(testpres, testbackg, gm)
GLMpredFaidherbiavar[[i]] <- predict(var_spatiale$Faidherbia_albida, me_Var[[i]])
 #plot(ps) 
}
plot(GLMpredFaidherbiavar[[1]])
```
## SVM
```{r eval=FALSE, message=FALSE, warning=FALSE, include=FALSE}
eF_bio <- list()
eF_Var<-list()
me_bio<-list()
me_Var<-list()
library(kernlab)
for (i in 1:5) {
testpres <- mydataF[mydataF[fold == i,ncol(mydataF)] == 1, 1:(ncol(mydataF)-2)]
testbackg <- mydataF[mydataF[fold == i,ncol(mydataF)] == 0, 1:(ncol(mydataF)-2)]
# testpres[ ,'Sol'] = factor(testpres[ ,'Sol'], levels=1:3)
# testbackg[ ,'Sol'] = factor(testbackg[ ,'Sol'], levels=1:3)
  svm <- ksvm(Faidherbia~., mydataF[fold != i,-(ncol(mydataF)-1)])
  #pssvm <- predict(bioclim$Faidherbia_albida, svm)
  #plot(pssvm)
  eF_bio[[i]] <- evaluate(testpres, testbackg, gm)
  testpres <- mydataFVar[mydataFVar[fold == i,ncol(mydataFVar)] == 1, 1:(ncol(mydataFVar)-1)]
testbackg <- mydataFVar[mydataFVar[fold == i,ncol(mydataFVar)] == 0, 1:(ncol(mydataFVar)-1)]
svm <- ksvm(as.numeric(Faidherbia)~., mydataFVar[fold != i, ])
pssvm <- predict(var_spatiale$Faidherbia_albida, svm)
   eF_Var[[i]] <- dismo::evaluate(testpres, testbackg, svm)
plot(pssvm)
  
}
```






##Mod√©lisation avec les m√©thodes de profil

```{r echo=FALSE, message=FALSE, warning=FALSE}
# bioclim<-list(Faidherbia_albida=c("bio1",	"bio4",	"bio8",	"bio9",	"bio10","bio11","bio12",	"bio13",	"bio15",	"bio16",	"bio17",	"bio18"),
#               Balanites_aegyptiaca=c("bio1",	"bio4",	"bio8",	"bio9",	"bio10",	"bio11",	"bio12",	"bio13",	"bio15",	"bio16",	"bio17",	"bio18"),
#               Anogeissus_leiocarpus=c("bio1",	"bio4",	"bio8",	"bio9",	"bio10",	"bio11","bio12",	"bio13",	"bio15","bio16",	"bio17",	"bio18"),
#               Adansonia_digitata=c("bio1","bio4",	"bio8",	"bio9",	"bio10",	"bio11","bio13",	"bio15",	"bio17",	"bio18"),
#               Acacia_nilotica=c("bio1",	"bio4",	"bio8",	"bio9",	"bio10",	"bio11",	"bio12",	"bio13",	"bio15", "bio17",	"bio18")
#               )
# 
# bioclim<-Selectpredictors(Variables,bioclim)
# #################### var haute r√©solution spatiale
# var_spatiale<-list(Faidherbia_albida=c("AETI","SINT",	"SOS",		"NBWP",	"CLYPPT",	"ORCDRC",	"SLTPPT",	"PHIHOX",	"NTO",	"SNDPPT",	"P",	"Slo1",	"Len1",	"Wid1",	"Dep1",	"Elev"
# ,"bio1",	"bio4",	"bio8",	"bio9",	"bio10","bio11","bio12",	"bio13",	"bio15",	"bio16",	"bio17",	"bio18"),
#                    Balanites_aegyptiaca=c("AETI","SINT",	"SOS",		"NBWP",	"CLYPPT",	"ORCDRC",	"SLTPPT",	"PHIHOX",	"NTO",	"SNDPPT",	"P",	"Slo1",	"Len1",	"Wid1",	"Dep1",	"Elev",
#                                           "bio1",	"bio4",	"bio8",	"bio9",	"bio10",	"bio11",	"bio12",	"bio13",	"bio15",	"bio16",	"bio17",	"bio18"),
#                    Anogeissus_leiocarpus=c("SINT",	"SOS",	"AETI",	"NBWP",	"CLYPPT",	"ORCDRC",	"SLTPPT",	"PHIHOX",	"NTO",	"SNDPPT",	"P",	"Slo1",	"Len1",	"Wid1",	"Dep1",	"Elev",
#                                            "bio1",	"bio4",	"bio8",	"bio9",	"bio10",	"bio11","bio12",	"bio13",	"bio15","bio16",	"bio17",	"bio18"),
#                    Adansonia_digitata=c("SINT",	"SOS",	"AETI",	"NBWP",	"CLYPPT",	"ORCDRC",	"SLTPPT",	"NTO",	"SNDPPT",	"P",	"Slo1",	"Len1",	"Wid1",	"Dep1",	"Elev",
#                                         "bio1","bio4",	"bio8",	"bio9",	"bio10",	"bio11","bio13",	"bio15",	"bio17",	"bio18"),
#                    Acacia_nilotica=c("SINT",	"SOS",	"AETI",	"NBWP",	"CLYPPT",	"ORCDRC",	"SLTPPT",	"NTO",	"SNDPPT",	"P",	"Slo1",	"Len1",	"Wid1",	"Dep1",	"Elev",
#                                      "bio1",	"bio4",	"bio8",	"bio9",	"bio10",	"bio11",	"bio12",	"bio13",	"bio15", "bio17",	"bio18")
# )
# var_spatiale<-Selectpredictors(Variables,var_spatiale)
```

###bioclim
####Faidherbia
```{r echo=FALSE, message=FALSE, warning=FALSE}
eF_bio <- list()
eF_Var<-list()
me_bio<-list()
me_Var<-list()
Base_Faidherbia_Z<-Base$`Faidherbia albida`
names(Base_Faidherbia_Z)<-c("lon","lat","Faidherbia")
for (i in 1:5) {
  # occtest <- occF[foldF == i, ]
  # occtrain <- occ[foldF != i, ]
  train<-Base_Faidherbia_Z[fold != i, ] 
  p<-train %>% 
    filter(Faidherbia==1)
  p<-p[,c("lon","lat")]
  a<-train %>% 
    filter(Faidherbia==0)
  a<-a[,c("lon","lat")]
  test<-Base_Faidherbia_Z[fold == i, ] 
  occtest<-test %>% 
    filter(Faidherbia==1)
  occtest<-occtest[,c("lon","lat")] 
  bgtest<-test %>% 
    filter(Faidherbia==0)
  bgtest<-bgtest[,c("lon","lat")]
  
  me_bio[[i]] <- dismo::bioclim(bioclim$Faidherbia_albida, p)
  me_Var[[i]] <-dismo::bioclim(var_spatiale$Faidherbia_albida, p)
  eF_bio[[i]] <- dismo::evaluate(occtest, bgtest, me_bio[[i]], bioclim$Faidherbia_albida)
  eF_Var[[i]] <- dismo::evaluate(occtest, bgtest,  me_Var[[i]], var_spatiale$Faidherbia_albida)
  
}
bioclimpredFaidherbiabio<-list()
bioclimpredFaidherbiavar<-list()
auc <- sapply(eF_bio, function(x){x@auc})
bioclimpredFaidherbiabio[[espece[1]]]<-predict(bioclim$Faidherbia_albida, me_bio[[which.max(auc)]])
bioclimpredFaidherbiabio[["AUC"]]<-auc[which.max(auc)]
bioclimpredFaidherbiabio[["threshold"]]<- threshold(eF_bio[[which.max(auc)]], 'spec_sens')
bioclimpredFaidherbiabio[["PresenceAbsence"]]<-bioclimpredFaidherbiabio[[espece[1]]]>bioclimpredFaidherbiabio[["threshold"]]
auc <- sapply(eF_Var, function(x){x@auc})
bioclimpredFaidherbiavar[[espece[1]]]<-predict(var_spatiale$Faidherbia_albida, me_Var[[which.max(auc)]])
bioclimpredFaidherbiavar[["AUC"]]<-auc[which.max(auc)]
bioclimpredFaidherbiavar[["threshold"]]<- threshold(eF_Var[[which.max(auc)]], 'spec_sens')
bioclimpredFaidherbiavar[["PresenceAbsence"]]<-bioclimpredFaidherbiavar[[espece[1]]]>bioclimpredFaidherbiavar[["threshold"]]
#plot(bioclimpredFaidherbiavar[[espece[1]]]>bioclimpredFaidherbiavar[["threshold"]])
ggR_Predict2(bioclimpredFaidherbiabio[[espece[1]]],bioclimpredFaidherbiavar[[espece[1]]])
```

```{r echo=FALSE, message=FALSE, warning=FALSE,fig.cap="bioclim appliqu√© √† Faidherbia albida(Carte de pr√©sence absence): (a)= Non ajout;(b)= Oui"}
PASpecies2(bioclimpredFaidherbiabio[["PresenceAbsence"]],bioclimpredFaidherbiavar[["PresenceAbsence"]])
```


####Balanites
```{r echo=FALSE, message=FALSE, warning=FALSE,fig.cap="bioclim appliqu√© √† Balanites aegyptiaca: (a)= Non ajout;(b)= Oui"}
eB_bio <- list()
eB_Var<-list()
meB_bio<-list()
meB_Var<-list()
Base_Balanites_Z<-Base$`Balanites aegyptiaca`
names(Base_Balanites_Z)<-c("lon","lat","Balanites")
for (i in 1:5) {
  # occtest <- occB[foldB == i, ]
  # occtrain <- occ[foldB != i, ]
  train<-Base_Balanites_Z[fold != i, ] 
  p<-train %>% 
    filter(Balanites==1)
  p<-p[,c("lon","lat")]
  a<-train %>% 
    filter(Balanites==0)
  a<-a[,c("lon","lat")]
  test<-Base_Balanites_Z[fold == i, ] 
  occtest<-test %>% 
    filter(Balanites==1)
  occtest<-occtest[,c("lon","lat")] 
  bgtest<-test %>% 
    filter(Balanites==0)
  bgtest<-bgtest[,c("lon","lat")]
  meB_bio[[i]] <- dismo::bioclim(bioclim$Balanites_aegyptiaca, p)
  meB_Var[[i]] <-dismo::bioclim(var_spatiale$Balanites_aegyptiaca, p)
  eB_bio[[i]] <- evaluate(occtest, bgtest, meB_bio[[i]], bioclim$Balanites_aegyptiaca)
  eB_Var[[i]] <- evaluate(occtest, bgtest,  meB_Var[[i]], var_spatiale$Balanites_aegyptiaca)
  
}
bioclimpredBalanitesbio<-list()
bioclimpredBalanitesvar<-list()
auc <- sapply(eB_bio, function(x){x@auc})
bioclimpredBalanitesbio[[espece[2]]]<-predict(bioclim$Balanites_aegyptiaca, meB_bio[[which.max(auc)]])
bioclimpredBalanitesbio[["AUC"]]<-auc[which.max(auc)]
bioclimpredBalanitesbio[["threshold"]]<- threshold(eB_bio[[which.max(auc)]], 'spec_sens')
bioclimpredBalanitesbio[["PresenceAbsence"]]<-bioclimpredBalanitesbio[[espece[2]]]>bioclimpredBalanitesbio[["threshold"]]
auc <- sapply(eB_Var, function(x){x@auc})
bioclimpredBalanitesvar[[espece[2]]]<-predict(var_spatiale$Balanites_aegyptiaca, meB_Var[[which.max(auc)]])
bioclimpredBalanitesvar[["AUC"]]<-auc[which.max(auc)]
bioclimpredBalanitesvar[["threshold"]]<- threshold(eB_Var[[which.max(auc)]], 'spec_sens')
bioclimpredBalanitesvar[["PresenceAbsence"]]<-bioclimpredBalanitesvar[[espece[2]]]>bioclimpredBalanitesvar[["threshold"]]
#plot(bioclimpredFaidherbiavar[[espece[1]]])
ggR_Predict2(bioclimpredBalanitesbio[[espece[2]]],bioclimpredBalanitesvar[[espece[2]]])
```

```{r echo=FALSE, message=FALSE, warning=FALSE,fig.cap="bioclim appliqu√© √† Balanites(Carte de pr√©sence absence): (a)= Non ajout;(b)= Oui"}

PASpecies2(bioclimpredBalanitesbio[["PresenceAbsence"]],bioclimpredBalanitesvar[["PresenceAbsence"]])
```

#### Anogeissus
```{r echo=FALSE, message=FALSE, warning=FALSE}
eAno_bio <- list()
eAno_Var<-list()
meAno_bio<-list()
meAno_Var<-list()
Base_Anogeissus_Z<-Base$`Anogeissus leiocarpus`
names(Base_Anogeissus_Z)<-c("lon","lat","Anogeissus")
for (i in 1:5) {
  # occtest <- occAno[foldAno == i, ]
  # occtrain <- occ[foldAno != i, ]
  train<-Base_Anogeissus_Z[fold != i, ] 
  p<-train %>% 
    filter(Anogeissus==1)
  p<-p[,c("lon","lat")]
  a<-train %>% 
    filter(Anogeissus==0)
  a<-a[,c("lon","lat")]
  test<-Base_Anogeissus_Z[fold == i, ] 
  occtest<-test %>% 
    filter(Anogeissus==1)
  occtest<-occtest[,c("lon","lat")] 
  bgtest<-test %>% 
    filter(Anogeissus==0)
  bgtest<-bgtest[,c("lon","lat")]
  meAno_bio[[i]] <- dismo::bioclim(bioclim$Anogeissus_leiocarpus, p)
  meAno_Var[[i]] <- dismo::bioclim(var_spatiale$Anogeissus_leiocarpus, p)
  eAno_bio[[i]] <- evaluate(occtest, bgtest, meAno_bio[[i]], bioclim$Anogeissus_leiocarpus)
  eAno_Var[[i]] <- evaluate(occtest, bgtest,  meAno_Var[[i]], var_spatiale$Anogeissus_leiocarpus)
  
}
bioclimpredAnogeissusbio<-list()
bioclimpredAnogeissusvar<-list()
auc <- sapply(eAno_bio, function(x){x@auc})
bioclimpredAnogeissusbio[[espece[3]]]<-predict(bioclim$Anogeissus_leiocarpus, meAno_bio[[which.max(auc)]])
bioclimpredAnogeissusbio[["AUC"]]<-auc[which.max(auc)]
bioclimpredAnogeissusbio[["threshold"]]<- threshold(eAno_bio[[which.max(auc)]], 'spec_sens')
bioclimpredAnogeissusbio[["PresenceAbsence"]]<-bioclimpredAnogeissusbio[[espece[3]]]>bioclimpredAnogeissusbio[["threshold"]]
auc <- sapply(eAno_Var, function(x){x@auc})
bioclimpredAnogeissusvar[[espece[3]]]<-predict(var_spatiale$Anogeissus_leiocarpus, meAno_Var[[which.max(auc)]])
bioclimpredAnogeissusvar[["AUC"]]<-auc[which.max(auc)]
bioclimpredAnogeissusvar[["threshold"]]<- threshold(eAno_Var[[which.max(auc)]], 'spec_sens')
bioclimpredAnogeissusvar[["PresenceAbsence"]]<-bioclimpredAnogeissusvar[[espece[3]]]>bioclimpredAnogeissusvar[["threshold"]]
#plot(bioclimpredAnogeissusvar[[espece[2]]]>bioclimpredAnogeissusvar[["threshold"]])
ggR_Predict2(bioclimpredAnogeissusbio[[espece[3]]],bioclimpredAnogeissusvar[[espece[3]]])


```

```{r echo=FALSE, message=FALSE, warning=FALSE,fig.cap="bioclim appliqu√© √† Anogeissus(Carte de pr√©sence absence): (a)= Non ajout;(b)= Oui"}
PASpecies2(bioclimpredAnogeissusbio[["PresenceAbsence"]],bioclimpredAnogeissusvar[["PresenceAbsence"]])
```


#### Adansonia
```{r echo=FALSE, message=FALSE, warning=FALSE}
eAdan_bio <- list()
eAdan_Var<-list()
meAdan_bio<-list()
meAdan_Var<-list()
Base_Adansonia_Z<-Base$`Adansonia digitata`
names(Base_Adansonia_Z)<-c("lon","lat","Adansonia")
for (i in 1:5) {
  # occtest <- occAdan[foldAdan == i, ]
  # occtrain <- occ[foldAdan != i, ]
  train<-Base_Adansonia_Z[fold != i, ] 
  p<-train %>% 
    filter(Adansonia==1)
  p<-p[,c("lon","lat")]
  a<-train %>% 
    filter(Adansonia==0)
  a<-a[,c("lon","lat")]
  test<-Base_Adansonia_Z[fold == i, ] 
  occtest<-test %>% 
    filter(Adansonia==1)
  occtest<-occtest[,c("lon","lat")] 
  bgtest<-test %>% 
    filter(Adansonia==0)
  bgtest<-bgtest[,c("lon","lat")]
  meAdan_bio[[i]] <- dismo::bioclim(bioclim$Adansonia_digitata, p)
  meAdan_Var[[i]] <- dismo::bioclim(var_spatiale$Adansonia_digitata, p)
  eAdan_bio[[i]] <- evaluate(occtest, bgtest, meAdan_bio[[i]], bioclim$Adansonia_digitata)
  eAdan_Var[[i]] <- evaluate(occtest, bgtest,  meAdan_Var[[i]], var_spatiale$Adansonia_digitata)
  
}
bioclimpredAdansoniabio<-list()
bioclimpredAdansoniavar<-list()
auc <- sapply(eAdan_bio, function(x){x@auc})
bioclimpredAdansoniabio[[espece[4]]]<-predict(bioclim$Adansonia_digitata, meAdan_bio[[which.max(auc)]])
bioclimpredAdansoniabio[["AUC"]]<-auc[which.max(auc)]
bioclimpredAdansoniabio[["threshold"]]<- threshold(eAdan_bio[[which.max(auc)]], 'spec_sens')
bioclimpredAdansoniabio[["PresenceAbsence"]]<-bioclimpredAdansoniabio[[espece[4]]]>bioclimpredAdansoniabio[["threshold"]]
auc <- sapply(eAdan_Var, function(x){x@auc})
bioclimpredAdansoniavar[[espece[4]]]<-predict(var_spatiale$Adansonia_digitata, meAdan_Var[[which.max(auc)]])
bioclimpredAdansoniavar[["AUC"]]<-auc[which.max(auc)]
bioclimpredAdansoniavar[["threshold"]]<- threshold(eAdan_Var[[which.max(auc)]], 'spec_sens')
bioclimpredAdansoniavar[["PresenceAbsence"]]<-bioclimpredAdansoniavar[[espece[4]]]>bioclimpredAdansoniavar[["threshold"]]
#plot(bioclimpredAdansoniavar[[espece[4]]]>bioclimpredAdansoniavar[["threshold"]])
ggR_Predict2(bioclimpredAdansoniabio[[espece[4]]],bioclimpredAdansoniavar[[espece[4]]])
```

```{r echo=FALSE, message=FALSE, warning=FALSE,fig.cap="bioclim appliqu√© √† Adansonia(Carte de pr√©sence absence): (a)= Non ajout;(b)= Oui"}
PASpecies2(bioclimpredAdansoniabio[["PresenceAbsence"]],bioclimpredAdansoniavar[["PresenceAbsence"]])
```







#### Acacia
```{r echo=FALSE, message=FALSE, warning=FALSE}
eAca_bio <- list()
eAca_Var<-list()
meAca_bio<-list()
meAca_Var<-list()
Base_Acacia_Z<-Base$`Acacia nilotica`
names(Base_Acacia_Z)<-c("lon","lat","Acacia")
for (i in 1:5) {
  # occtest <- occAca[foldAca == i, ]
  # occtrain <- occ[foldAca != i, ]
  train<-Base_Acacia_Z[fold != i, ] 
  p<-train %>% 
    filter(Acacia==1)
  p<-p[,c("lon","lat")]
  a<-train %>% 
    filter(Acacia==0)
  a<-a[,c("lon","lat")]
  test<-Base_Acacia_Z[fold == i, ] 
  occtest<-test %>% 
    filter(Acacia==1)
  occtest<-occtest[,c("lon","lat")] 
  bgtest<-test %>% 
    filter(Acacia==0)
  bgtest<-bgtest[,c("lon","lat")]
  meAca_bio[[i]] <- dismo::bioclim(bioclim$Acacia_nilotica, p)
  meAca_Var[[i]] <- dismo::bioclim(var_spatiale$Acacia_nilotica, p)
  eAca_bio[[i]] <- evaluate(occtest, bgtest, meAca_bio[[i]], bioclim$Acacia_nilotica)
  eAca_Var[[i]] <- evaluate(occtest, bgtest,  meAca_Var[[i]], var_spatiale$Acacia_nilotica)
  
}
bioclimpredAcaciabio<-list()
bioclimpredAcaciavar<-list()
auc <- sapply(eAca_bio, function(x){x@auc})
bioclimpredAcaciabio[[espece[5]]]<-predict(bioclim$Acacia_nilotica, meAca_bio[[which.max(auc)]])
bioclimpredAcaciabio[["AUC"]]<-auc[which.max(auc)]
bioclimpredAcaciabio[["threshold"]]<- threshold(eAca_bio[[which.max(auc)]], 'spec_sens')
bioclimpredAcaciabio[["PresenceAbsence"]]<-bioclimpredAcaciabio[[espece[5]]]>bioclimpredAcaciabio[["threshold"]]
auc <- sapply(eAca_Var, function(x){x@auc})
bioclimpredAcaciavar[[espece[5]]]<-predict(var_spatiale$Acacia_nilotica, meAca_Var[[which.max(auc)]])
bioclimpredAcaciavar[["AUC"]]<-auc[which.max(auc)]
bioclimpredAcaciavar[["threshold"]]<- threshold(eAca_Var[[which.max(auc)]], 'spec_sens')
bioclimpredAcaciavar[["PresenceAbsence"]]<-bioclimpredAcaciavar[[espece[5]]]>bioclimpredAcaciavar[["threshold"]]
#plot(bioclimpredAcaciavar[[espece[5]]]>bioclimpredAcaciavar[["threshold"]])
ggR_Predict2(bioclimpredAcaciabio[[espece[5]]],bioclimpredAcaciavar[[espece[5]]])

```

### Comparaison du mod√©le de bioclim avec les deux types de variables
#### AUC
```{r echo=FALSE, message=FALSE, warning=FALSE,fig.cap="Etude comparative: Mod√®le sans ajout(Non); Mod√®le avec ajout(Oui)"}
Evaluation<-data.frame(Echantillon=1:5,AUC=0,Espece="Faidherbia albida",Model="Non")
auc <- sapply(eF_bio, function(x){x@auc})
Evaluation$AUC<-auc
auc <- sapply(eF_Var, function(x){x@auc})
Evaluation<-rbind(Evaluation,data.frame(Echantillon=1:5,AUC=auc,Espece="Faidherbia albida",Model="Oui"))
auc <- sapply(eB_bio, function(x){x@auc})
Evaluation<-rbind(Evaluation,data.frame(Echantillon=1:5,AUC=auc,Espece="Balanites aegyptiaca",Model="Non"))
auc <- sapply(eB_Var, function(x){x@auc})
Evaluation<-rbind(Evaluation,data.frame(Echantillon=1:5,AUC=auc,Espece="Balanites aegyptiaca",Model="Oui"))
auc <- sapply(eAno_bio, function(x){x@auc})
Evaluation<-rbind(Evaluation,data.frame(Echantillon=1:5,AUC=auc,Espece="Anogeissus leiocarpus",Model="Non"))
auc <- sapply(eAno_Var, function(x){x@auc})
Evaluation<-rbind(Evaluation,data.frame(Echantillon=1:5,AUC=auc,Espece="Anogeissus leiocarpus",Model="Oui"))
auc <- sapply(eAdan_bio, function(x){x@auc})
Evaluation<-rbind(Evaluation,data.frame(Echantillon=1:5,AUC=auc,Espece="Adansonia digitata",Model="Non"))
auc <- sapply(eAdan_Var, function(x){x@auc})
Evaluation<-rbind(Evaluation,data.frame(Echantillon=1:5,AUC=auc,Espece="Adansonia digitata",Model="Oui"))
auc <- sapply(eAca_bio, function(x){x@auc})
Evaluation<-rbind(Evaluation,data.frame(Echantillon=1:5,AUC=auc,Espece="Acacia nilotica",Model="Non"))
auc <- sapply(eAca_Var, function(x){x@auc})
Evaluation<-rbind(Evaluation,data.frame(Echantillon=1:5,AUC=auc,Espece="Acacia nilotica",Model="Oui"))
p <- ggpaired(Evaluation,
              x = "Model", 
              y = "AUC",
              color = "Model",
              palette = NULL, 
              line.color = "gray",
              line.size = 0.4,
              facet.by = "Espece",
              short.panel.labs = FALSE)
# Calcul et ajout des p-values
p + stat_compare_means(label = "p.signif",
                       paired = TRUE) # s√©ries appari√©es => test de Wilcoxon


```


### Mod√®le domain
#### Faidherbia
```{r echo=FALSE, message=FALSE, warning=FALSE}
eF_bio <- list()
eF_Var<-list()
me_bio<-list()
me_Var<-list()
Base_Faidherbia_Z<-Base$`Faidherbia albida`
names(Base_Faidherbia_Z)<-c("lon","lat","Faidherbia")
for (i in 1:5) {
  # occtest <- occF[foldF == i, ]
  # occtrain <- occ[foldF != i, ]
  train<-Base_Faidherbia_Z[fold != i, ] 
  p<-train %>% 
    filter(Faidherbia==1)
  p<-p[,c("lon","lat")]
  a<-train %>% 
    filter(Faidherbia==0)
  a<-a[,c("lon","lat")]
  test<-Base_Faidherbia_Z[fold == i, ] 
  occtest<-test %>% 
    filter(Faidherbia==1)
  occtest<-occtest[,c("lon","lat")] 
  bgtest<-test %>% 
    filter(Faidherbia==0)
  bgtest<-bgtest[,c("lon","lat")]
  me_bio[[i]] <- dismo::domain(bioclim$Faidherbia_albida, p)
  me_Var[[i]] <-dismo::domain(var_spatiale$Faidherbia_albida, p)
  eF_bio[[i]] <- dismo::evaluate(occtest, bgtest, me_bio[[i]], bioclim$Faidherbia_albida)
  eF_Var[[i]] <- dismo::evaluate(occtest, bgtest,  me_Var[[i]], var_spatiale$Faidherbia_albida)
  
}
```

#### Balanites
```{r echo=FALSE, message=FALSE, warning=FALSE}
eB_bio <- list()
eB_Var<-list()
meB_bio<-list()
meB_Var<-list()
Base_Balanites_Z<-Base$`Balanites aegyptiaca`
names(Base_Balanites_Z)<-c("lon","lat","Balanites")
for (i in 1:5) {
  # occtest <- occB[foldB == i, ]
  # occtrain <- occ[foldB != i, ]
  train<-Base_Balanites_Z[fold != i, ] 
  p<-train %>% 
    filter(Balanites==1)
  p<-p[,c("lon","lat")]
  a<-train %>% 
    filter(Balanites==0)
  a<-a[,c("lon","lat")]
  test<-Base_Balanites_Z[fold == i, ] 
  occtest<-test %>% 
    filter(Balanites==1)
  occtest<-occtest[,c("lon","lat")] 
  bgtest<-test %>% 
    filter(Balanites==0)
  bgtest<-bgtest[,c("lon","lat")]
  meB_bio[[i]] <- dismo::domain(bioclim$Balanites_aegyptiaca, p)
  meB_Var[[i]] <-dismo::domain(var_spatiale$Balanites_aegyptiaca, p)
  eB_bio[[i]] <- evaluate(occtest, bgtest, meB_bio[[i]], bioclim$Balanites_aegyptiaca)
  eB_Var[[i]] <- evaluate(occtest, bgtest,  meB_Var[[i]], var_spatiale$Balanites_aegyptiaca)
  
}
```
#### Anogeissus
```{r echo=FALSE, message=FALSE, warning=FALSE}
eAno_bio <- list()
eAno_Var<-list()
meAno_bio<-list()
meAno_Var<-list()
Base_Anogeissus_Z<-Base$`Anogeissus leiocarpus`
names(Base_Anogeissus_Z)<-c("lon","lat","Anogeissus")
for (i in 1:5) {
  # occtest <- occAno[foldAno == i, ]
  # occtrain <- occ[foldAno != i, ]
  train<-Base_Anogeissus_Z[fold != i, ] 
  p<-train %>% 
    filter(Anogeissus==1)
  p<-p[,c("lon","lat")]
  a<-train %>% 
    filter(Anogeissus==0)
  a<-a[,c("lon","lat")]
  test<-Base_Anogeissus_Z[fold == i, ] 
  occtest<-test %>% 
    filter(Anogeissus==1)
  occtest<-occtest[,c("lon","lat")] 
  bgtest<-test %>% 
    filter(Anogeissus==0)
  bgtest<-bgtest[,c("lon","lat")]
  meAno_bio[[i]] <- dismo::domain(bioclim$Anogeissus_leiocarpus, p)
  meAno_Var[[i]] <- dismo::domain(var_spatiale$Anogeissus_leiocarpus, p)
  eAno_bio[[i]] <- evaluate(occtest, bgtest, meAno_bio[[i]], bioclim$Anogeissus_leiocarpus)
  eAno_Var[[i]] <- evaluate(occtest, bgtest,  meAno_Var[[i]], var_spatiale$Anogeissus_leiocarpus)
  
}

```
#### Adansonia
```{r echo=FALSE, message=FALSE, warning=FALSE}
eAdan_bio <- list()
eAdan_Var<-list()
meAdan_bio<-list()
meAdan_Var<-list()
Base_Adansonia_Z<-Base$`Adansonia digitata`
names(Base_Adansonia_Z)<-c("lon","lat","Adansonia")
for (i in 1:5) {
  # occtest <- occAdan[foldAdan == i, ]
  # occtrain <- occ[foldAdan != i, ]
  train<-Base_Adansonia_Z[fold != i, ] 
  p<-train %>% 
    filter(Adansonia==1)
  p<-p[,c("lon","lat")]
  a<-train %>% 
    filter(Adansonia==0)
  a<-a[,c("lon","lat")]
  test<-Base_Adansonia_Z[fold == i, ] 
  occtest<-test %>% 
    filter(Adansonia==1)
  occtest<-occtest[,c("lon","lat")] 
  bgtest<-test %>% 
    filter(Adansonia==0)
  bgtest<-bgtest[,c("lon","lat")]
  meAdan_bio[[i]] <- dismo::domain(bioclim$Adansonia_digitata, p)
  meAdan_Var[[i]] <- dismo::domain(var_spatiale$Adansonia_digitata, p)
  eAdan_bio[[i]] <- evaluate(occtest, bgtest, meAdan_bio[[i]], bioclim$Adansonia_digitata)
  eAdan_Var[[i]] <- evaluate(occtest, bgtest,  meAdan_Var[[i]], var_spatiale$Adansonia_digitata)
  
}

```
#### Acacia
```{r echo=FALSE, message=FALSE, warning=FALSE}
eAca_bio <- list()
eAca_Var<-list()
meAca_bio<-list()
meAca_Var<-list()
Base_Acacia_Z<-Base$`Acacia nilotica`
names(Base_Acacia_Z)<-c("lon","lat","Acacia")
for (i in 1:5) {
  # occtest <- occAca[foldAca == i, ]
  # occtrain <- occ[foldAca != i, ]
  train<-Base_Acacia_Z[fold != i, ] 
  p<-train %>% 
    filter(Acacia==1)
  p<-p[,c("lon","lat")]
  a<-train %>% 
    filter(Acacia==0)
  a<-a[,c("lon","lat")]
  test<-Base_Acacia_Z[fold == i, ] 
  occtest<-test %>% 
    filter(Acacia==1)
  occtest<-occtest[,c("lon","lat")] 
  bgtest<-test %>% 
    filter(Acacia==0)
  bgtest<-bgtest[,c("lon","lat")]
  meAca_bio[[i]] <- dismo::domain(bioclim$Acacia_nilotica, p)
  meAca_Var[[i]] <- dismo::domain(var_spatiale$Acacia_nilotica, p)
  eAca_bio[[i]] <- evaluate(occtest, bgtest, meAca_bio[[i]], bioclim$Acacia_nilotica)
  eAca_Var[[i]] <- evaluate(occtest, bgtest,  meAca_Var[[i]], var_spatiale$Acacia_nilotica)
  
}

```
### Comparaison du mod√©le de domain avec les deux types de variables

```{r echo=FALSE, message=FALSE, warning=FALSE,fig.cap="Etude comparative: Mod√®le sans ajout(Non); Mod√®le avec ajout(Oui)"}
Evaluation<-data.frame(Echantillon=1:5,AUC=0,Espece="Faidherbia albida",Model="Non")
auc <- sapply(eF_bio, function(x){x@auc})
Evaluation$AUC<-auc
auc <- sapply(eF_Var, function(x){x@auc})
Evaluation<-rbind(Evaluation,data.frame(Echantillon=1:5,AUC=auc,Espece="Faidherbia albida",Model="Oui"))
auc <- sapply(eB_bio, function(x){x@auc})
Evaluation<-rbind(Evaluation,data.frame(Echantillon=1:5,AUC=auc,Espece="Balanites aegyptiaca",Model="Non"))
auc <- sapply(eB_Var, function(x){x@auc})
Evaluation<-rbind(Evaluation,data.frame(Echantillon=1:5,AUC=auc,Espece="Balanites aegyptiaca",Model="Oui"))
auc <- sapply(eAno_bio, function(x){x@auc})
Evaluation<-rbind(Evaluation,data.frame(Echantillon=1:5,AUC=auc,Espece="Anogeissus leiocarpus",Model="Non"))
auc <- sapply(eAno_Var, function(x){x@auc})
Evaluation<-rbind(Evaluation,data.frame(Echantillon=1:5,AUC=auc,Espece="Anogeissus leiocarpus",Model="Oui"))
auc <- sapply(eAdan_bio, function(x){x@auc})
Evaluation<-rbind(Evaluation,data.frame(Echantillon=1:5,AUC=auc,Espece="Adansonia digitata",Model="Non"))
auc <- sapply(eAdan_Var, function(x){x@auc})
Evaluation<-rbind(Evaluation,data.frame(Echantillon=1:5,AUC=auc,Espece="Adansonia digitata",Model="Oui"))
auc <- sapply(eAca_bio, function(x){x@auc})
Evaluation<-rbind(Evaluation,data.frame(Echantillon=1:5,AUC=auc,Espece="Acacia nilotica",Model="Non"))
auc <- sapply(eAca_Var, function(x){x@auc})
Evaluation<-rbind(Evaluation,data.frame(Echantillon=1:5,AUC=auc,Espece="Acacia nilotica",Model="Oui"))
p <- ggpaired(Evaluation,
              x = "Model", 
              y = "AUC",
              color = "Model",
              palette = NULL, 
              line.color = "gray",
              line.size = 0.4,
              facet.by = "Espece",
              short.panel.labs = FALSE)
# Calcul et ajout des p-values
p + stat_compare_means(label = "p.signif",
                       paired = TRUE) # s√©ries appari√©es => test de Wilcoxon


```

### Mod√®le mahal
#### Faidherbia
```{r echo=FALSE, message=FALSE, warning=FALSE}
eF_bio <- list()
eF_Var<-list()
me_bio<-list()
me_Var<-list()
Base_Faidherbia_Z<-Base$`Faidherbia albida`
names(Base_Faidherbia_Z)<-c("lon","lat","Faidherbia")
for (i in 1:5) {
  # occtest <- occF[foldF == i, ]
  # occtrain <- occ[foldF != i, ]
  train<-Base_Faidherbia_Z[fold != i, ] 
  p<-train %>% 
    filter(Faidherbia==1)
  p<-p[,c("lon","lat")]
  a<-train %>% 
    filter(Faidherbia==0)
  a<-a[,c("lon","lat")]
  test<-Base_Faidherbia_Z[fold == i, ] 
  occtest<-test %>% 
    filter(Faidherbia==1)
  occtest<-occtest[,c("lon","lat")] 
  bgtest<-test %>% 
    filter(Faidherbia==0)
  bgtest<-bgtest[,c("lon","lat")]
  me_bio[[i]] <- dismo::mahal(bioclim$Faidherbia_albida, p)
  me_Var[[i]] <-dismo::mahal(var_spatiale$Faidherbia_albida, p)
  eF_bio[[i]] <- dismo::evaluate(occtest, bgtest, me_bio[[i]], bioclim$Faidherbia_albida)
  eF_Var[[i]] <- dismo::evaluate(occtest, bgtest,  me_Var[[i]], var_spatiale$Faidherbia_albida)
  
}
```

#### Balanites
```{r echo=FALSE, message=FALSE, warning=FALSE}
eB_bio <- list()
eB_Var<-list()
meB_bio<-list()
meB_Var<-list()
Base_Balanites_Z<-Base$`Balanites aegyptiaca`
names(Base_Balanites_Z)<-c("lon","lat","Balanites")
for (i in 1:5) {
  # occtest <- occB[foldB == i, ]
  # occtrain <- occ[foldB != i, ]
  train<-Base_Balanites_Z[fold != i, ] 
  p<-train %>% 
    filter(Balanites==1)
  p<-p[,c("lon","lat")]
  a<-train %>% 
    filter(Balanites==0)
  a<-a[,c("lon","lat")]
  test<-Base_Balanites_Z[fold == i, ] 
  occtest<-test %>% 
    filter(Balanites==1)
  occtest<-occtest[,c("lon","lat")] 
  bgtest<-test %>% 
    filter(Balanites==0)
  bgtest<-bgtest[,c("lon","lat")]
  meB_bio[[i]] <- dismo::mahal(bioclim$Balanites_aegyptiaca, p)
  meB_Var[[i]] <-dismo::mahal(var_spatiale$Balanites_aegyptiaca, p)
  eB_bio[[i]] <- evaluate(occtest, bgtest, meB_bio[[i]], bioclim$Balanites_aegyptiaca)
  eB_Var[[i]] <- evaluate(occtest, bgtest,  meB_Var[[i]], var_spatiale$Balanites_aegyptiaca)
  
}
```
#### Anogeissus
```{r echo=FALSE, message=FALSE, warning=FALSE}
eAno_bio <- list()
eAno_Var<-list()
meAno_bio<-list()
meAno_Var<-list()
Base_Anogeissus_Z<-Base$`Anogeissus leiocarpus`
names(Base_Anogeissus_Z)<-c("lon","lat","Anogeissus")
for (i in 1:5) {
  # occtest <- occAno[foldAno == i, ]
  # occtrain <- occ[foldAno != i, ]
  train<-Base_Anogeissus_Z[fold != i, ] 
  p<-train %>% 
    filter(Anogeissus==1)
  p<-p[,c("lon","lat")]
  a<-train %>% 
    filter(Anogeissus==0)
  a<-a[,c("lon","lat")]
  test<-Base_Anogeissus_Z[fold == i, ] 
  occtest<-test %>% 
    filter(Anogeissus==1)
  occtest<-occtest[,c("lon","lat")] 
  bgtest<-test %>% 
    filter(Anogeissus==0)
  bgtest<-bgtest[,c("lon","lat")]
  meAno_bio[[i]] <- dismo::domain(bioclim$Anogeissus_leiocarpus, p)
  meAno_Var[[i]] <- dismo::domain(var_spatiale$Anogeissus_leiocarpus, p)
  eAno_bio[[i]] <- evaluate(occtest, bgtest, meAno_bio[[i]], bioclim$Anogeissus_leiocarpus)
  eAno_Var[[i]] <- evaluate(occtest, bgtest,  meAno_Var[[i]], var_spatiale$Anogeissus_leiocarpus)
  
}

```
#### Adansonia
```{r echo=FALSE, message=FALSE, warning=FALSE}
eAdan_bio <- list()
eAdan_Var<-list()
meAdan_bio<-list()
meAdan_Var<-list()
Base_Adansonia_Z<-Base$`Adansonia digitata`
names(Base_Adansonia_Z)<-c("lon","lat","Adansonia")
for (i in 1:5) {
  # occtest <- occAdan[foldAdan == i, ]
  # occtrain <- occ[foldAdan != i, ]
  train<-Base_Adansonia_Z[fold != i, ] 
  p<-train %>% 
    filter(Adansonia==1)
  p<-p[,c("lon","lat")]
  a<-train %>% 
    filter(Adansonia==0)
  a<-a[,c("lon","lat")]
  test<-Base_Adansonia_Z[fold == i, ] 
  occtest<-test %>% 
    filter(Adansonia==1)
  occtest<-occtest[,c("lon","lat")] 
  bgtest<-test %>% 
    filter(Adansonia==0)
  bgtest<-bgtest[,c("lon","lat")]
  meAdan_bio[[i]] <- dismo::mahal(bioclim$Adansonia_digitata, p)
  meAdan_Var[[i]] <- dismo::mahal(var_spatiale$Adansonia_digitata, p)
  eAdan_bio[[i]] <- evaluate(occtest, bgtest, meAdan_bio[[i]], bioclim$Adansonia_digitata)
  eAdan_Var[[i]] <- evaluate(occtest, bgtest,  meAdan_Var[[i]], var_spatiale$Adansonia_digitata)
  
}

```
#### Acacia
```{r echo=FALSE, message=FALSE, warning=FALSE}
eAca_bio <- list()
eAca_Var<-list()
meAca_bio<-list()
meAca_Var<-list()
Base_Acacia_Z<-Base$`Acacia nilotica`
names(Base_Acacia_Z)<-c("lon","lat","Acacia")
for (i in 1:5) {
  # occtest <- occAca[foldAca == i, ]
  # occtrain <- occ[foldAca != i, ]
  train<-Base_Acacia_Z[fold != i, ] 
  p<-train %>% 
    filter(Acacia==1)
  p<-p[,c("lon","lat")]
  a<-train %>% 
    filter(Acacia==0)
  a<-a[,c("lon","lat")]
  test<-Base_Acacia_Z[fold == i, ] 
  occtest<-test %>% 
    filter(Acacia==1)
  occtest<-occtest[,c("lon","lat")] 
  bgtest<-test %>% 
    filter(Acacia==0)
  bgtest<-bgtest[,c("lon","lat")]
  meAca_bio[[i]] <- dismo::mahal(bioclim$Acacia_nilotica, p)
  meAca_Var[[i]] <- dismo::mahal(var_spatiale$Acacia_nilotica, p)
  eAca_bio[[i]] <- evaluate(occtest, bgtest, meAca_bio[[i]], bioclim$Acacia_nilotica)
  eAca_Var[[i]] <- evaluate(occtest, bgtest,  meAca_Var[[i]], var_spatiale$Acacia_nilotica)
  
}

```
### Comparaison du mod√©le de mahal avec les deux types de variables

```{r echo=FALSE, message=FALSE, warning=FALSE,fig.cap="Etude comparative: Mod√®le sans ajout(Non); Mod√®le avec ajout(Oui)"}
Evaluation<-data.frame(Echantillon=1:5,AUC=0,Espece="Faidherbia albida",Model="Non")
auc <- sapply(eF_bio, function(x){x@auc})
Evaluation$AUC<-auc
auc <- sapply(eF_Var, function(x){x@auc})
Evaluation<-rbind(Evaluation,data.frame(Echantillon=1:5,AUC=auc,Espece="Faidherbia albida",Model="Oui"))
auc <- sapply(eB_bio, function(x){x@auc})
Evaluation<-rbind(Evaluation,data.frame(Echantillon=1:5,AUC=auc,Espece="Balanites aegyptiaca",Model="Non"))
auc <- sapply(eB_Var, function(x){x@auc})
Evaluation<-rbind(Evaluation,data.frame(Echantillon=1:5,AUC=auc,Espece="Balanites aegyptiaca",Model="Oui"))
auc <- sapply(eAno_bio, function(x){x@auc})
Evaluation<-rbind(Evaluation,data.frame(Echantillon=1:5,AUC=auc,Espece="Anogeissus leiocarpus",Model="Non"))
auc <- sapply(eAno_Var, function(x){x@auc})
Evaluation<-rbind(Evaluation,data.frame(Echantillon=1:5,AUC=auc,Espece="Anogeissus leiocarpus",Model="Oui"))
auc <- sapply(eAdan_bio, function(x){x@auc})
Evaluation<-rbind(Evaluation,data.frame(Echantillon=1:5,AUC=auc,Espece="Adansonia digitata",Model="Non"))
auc <- sapply(eAdan_Var, function(x){x@auc})
Evaluation<-rbind(Evaluation,data.frame(Echantillon=1:5,AUC=auc,Espece="Adansonia digitata",Model="Oui"))
auc <- sapply(eAca_bio, function(x){x@auc})
Evaluation<-rbind(Evaluation,data.frame(Echantillon=1:5,AUC=auc,Espece="Acacia nilotica",Model="Non"))
auc <- sapply(eAca_Var, function(x){x@auc})
Evaluation<-rbind(Evaluation,data.frame(Echantillon=1:5,AUC=auc,Espece="Acacia nilotica",Model="Oui"))
p <- ggpaired(Evaluation,
              x = "Model", 
              y = "AUC",
              color = "Model",
              palette = NULL, 
              line.color = "gray",
              line.size = 0.4,
              facet.by = "Espece",
              short.panel.labs = FALSE)
# Calcul et ajout des p-values
p + stat_compare_means(label = "p.signif",
                       paired = TRUE) # s√©ries appari√©es => test de Wilcoxon


```
