---
title: "HTML (Web Scraping)"
author: "Aboubacar HEMA,ITS4"
date: "4 juillet 2020"
output:
  word_document:
    reference_docx: Reference.docx
---

```{r setup, include=FALSE}
knitr::opts_chunk$set(echo = TRUE)
```

# rvest, pour quoi faire ?

**rvest** est un package qui vous permet de parser (autrement dit de parcourir et d'aller chercher) le contenu d'une page web, pour le rendre exploitable par R. Un exemple ? Créer une liste depuis une page Wikipédia, récupérer un texte sur une page, transformer un tableau html en data.frame. bref, les possibilités sont nombreuses.

```{r}
library(rvest)
library(tidyverse)
text_rvest <- read_html("http://www.gutenberg.org/cache/epub/132/pg132.html") %>%
html_text()
#text_rvest
```

## rvest et le HTML/CSS

```{r}
dist_lev <- read_html("https://fr.wikipedia.org/wiki/Distance_de_Levenshtein")
```

POUR EXTRAIRE DU TEXTE

```{r}
dist_lev %>%
  html_nodes("h2") %>%
  html_text()
```

Voire, tout simplement, le texte du cinquième élément de la partie Notes et Références :

```{r}
dist_lev %>%
  html_node("#cite_note-5 .reference-text") %>%
  html_text()
```

```{r}
dist_lev %>%
  html_node('table') %>% 
  html_table()
```

## INTERLUDE : TAGS ET ATTRIBUTS

### SCRAPER LES TAGS ET LES ATTRIBUTS D'UN ÉLÉMENT DU DOM

```{r}
dist_lev %>%
  html_node("h1") %>%
  html_attrs()
```

```{r}
# Anciennement connu comme html_tag()
dist_lev %>%
  html_node(xpath = '//*[@id="mw-content-text"]/div/h2[3]') %>%
  html_name()
```

## Faire du webscraping avec **rvest**

```{r}
library(stringr)
dataset_url <- "https://vincentarelbundock.github.io/Rdatasets/datasets.html"

list_dataset <- read_html(dataset_url) %>%
  html_nodes(".cellinside:nth-child(6) a") %>%
  html_attr("href")

purrr::map(.x = list_dataset, 
           ~download.file(.x, 
                          destfile = str_extract(.x, "[[:alnum:]]*.csv$"))
)
```

## DE LA PAGE WEB AU DATA FRAME

```{r}
thinkr_url <- read_html("http://www.thinkr.fr/expert-logiciel-r/")

# Les noms 
thinkr_url %>%
  html_nodes(".team-author-name") %>%
  html_text()
      

# Les mails 
thinkr_url %>%
  html_nodes("a.mail") %>%
  html_attr("href") %>%
  stringr::str_replace_all("mailto:", "")

# Les comptes twitter 
thinkr_url %>%
  html_nodes("a.twitter") %>%
  html_attr("href")

# Les comptes Github 
thinkr_url %>%
  html_nodes("a.github") %>%
  html_attr("href")

# Et pour tout avoir dans un joli tableau :

thinkr <- data_frame(
  name = thinkr_url %>%
    html_nodes(".team-author-name") %>%
    html_text(),
  mail = thinkr_url %>%
    html_nodes("a.mail") %>%
    html_attr("href") %>%
    stringr::str_replace_all("mailto:", ""), 
  twitter = thinkr_url %>%
    html_nodes("a.twitter") %>%
    html_attr("href"),
  github = thinkr_url %>%
    html_nodes("a.github") %>%
    html_attr("href")
)
```

## NAVIGUER SUR UNE PAGE AVEC RVEST

```{r}
library(httr)
thinkr_session <- html_session("http://www.thinkr.fr/")

# Avec les urls
thinkr_session %>% 
  jump_to("formation-au-logiciel-r/") %>% 
  jump_to("programmation-avancee-avec-r/") %>% 
  session_history()

# Avec du texte
thinkr_session %>% 
  follow_link("Développement en langage R") %>% 
  follow_link("contactez-nous") %>% 
  session_history()
```

